臺灣高雄地方法院刑事判決　　　　　　 93年度重訴字第108號
公　訴　人　臺灣高雄地方法院檢察署檢察官
被　　　告　乙○○
選任辯護人　鄭國安律師
　　　　　　陳炳彰律師
　　　　　　吳麗珠律師
被　　　告　庚○○
　　　　　　　　　　（現於台灣高雄第二監獄執行他案中）
選任辯護人　劉新安律師
被　　　告　甲○○
指定辯護人　本院公設辯護人丁○○
上列被告因毒品危害防制條例案件，經檢察官提起公訴（93年度偵
字第17619 號、第16480 號、18157 號、第17720 號、第17548
號）暨移送併案審理（台灣台南地方法院檢察署93年度偵字第95
18號、第10739 號、93年度營偵字第1233號及台灣高雄地方法院
94年度偵字第23017 號）， 本院判決如下：
    主  文
乙○○共同連續販賣第一級毒品，處有期徒刑壹拾伍年，褫奪公
權拾年。附表1 、2 、附表3 編號1 、附表5 編號1 、附表6
編號1 、編號2 貳個塑膠袋上殘留微量之海洛因、附表7 、附表
8 所示之物沒收銷燬之；附表5 編號1 所示之物之外包裝、編號
2 、附表6 編號1 所示之物之外包裝、編號2 、附表7所 示之物
之外包裝、附表8 所示之物之外包裝、計算紙壹張均沒收之。犯
罪所得新台幣壹仟壹佰陸拾陸萬元沒收之，如全部或一部不能沒
收時，應以其財產抵償之。共同犯罪所得新台幣壹拾玖萬元與謝
慶河連帶沒收之，如全部或一部不能沒收時，應以其財產抵償之
。
庚○○共同連續販賣第一級毒品，累犯，處無期徒刑，褫奪公權
終身，附表2 、附表3 編號1 所示之物沒收銷燬之；附表3 編號
1之 外包裝及附表3 編號2 、3 、附表4 所示之物沒收之。犯罪
所得新台幣貳佰肆拾萬元沒收之，如全部或一部不能沒收時，應
以其財產抵償之。共同犯罪所得新台幣壹佰柒拾陸萬元與甲○○
連帶沒收之，如全部或一部不能沒收時，應以其財產抵償之。
甲○○共同連續販賣第一級毒品，累犯，處有期徒刑捌年，褫奪
公權陸年。附表2 、附表3 編號1 所示之物沒收銷燬之；附表3
編號1 之外包裝及附表3 編號2 、3 、附表4 所示之物沒收之。
共同犯罪所得新台幣壹佰柒拾陸萬元與庚○○連帶沒收之，如全
部或一部不能沒收時，應以其財產抵償之。
    事  實
一、庚○○前於民國92年間因違反毒品危害防制條例案件，經本
    院以93年度簡字第456號判處有期徒刑6月確定，而於93年6
    月15日易科罰金執行完畢；甲○○曾於92年間因詐欺罪，經
    本院以92年度簡字1447號判處有期徒刑3 月確定，並於92年
    11月10日執行完畢。
二、緣乙○○（綽號「阿樹」，對外自稱「張先生」或「親同」
    ）於泰國經營珠寶生意，經常往來泰國與台灣之間，因此在
    泰國結識緬甸藉之成年男子綽號「阿龍」與「阿猜」。「阿
    龍」、「阿猜」均表明可提供第一級毒品海洛因予乙○○回
    台販售，乙○○明知海洛因係屬毒品危害防制條例第2 條第
    2 項所列第一級毒品，具成癮性、濫用性及社會危害性，不
    得非法持有、運輸、販賣，且海洛因業經行政院依法公告為
    管制進出口物品，不得私運進口，因經濟狀況欠佳，遂應允
    之，並極思基於意圖營利之概括犯意，自泰國運輸及私運進
    口管制物品海洛因進入台灣販賣，惟乙○○在台灣並無銷售
    管道，經真實姓名年籍不詳綽號「昌哥」介紹認識有意替乙○○在台灣擔任毒品銷售之庚○○後，於92 年9、10月間某
    日，庚○○在高雄市三民區○○○路「慈香庭素食餐廳」，
    介紹乙○○與欲購買第一級毒品海洛因之己○○（另由台灣
    高等法院台南分院審理中）認識，己○○本欲透過庚○○向
    乙○○購買海洛因，然庚○○以每塊350 公克之海洛因磚開
    價新台幣（下同）85萬元，己○○覺得出價過高並未應允，
    並覺庚○○不可靠，遂私下直接聯絡乙○○購買海洛因事宜
    。乙○○遂基於意圖營利販賣第一級毒品海洛因及運輸第一
    級毒品海洛因進口之概括犯意，以2 塊（約700 公克）海洛
    因磚120 萬元之對價與己○○達成買賣海洛因之合致，並要
    求己○○先支付款項，於92年12月4 日己○○以自己之名義
    將120 萬元匯入乙○○所有中國信託商業銀行股份有限公司
    （以下簡稱中國信託商業銀行）高雄分行帳號000000000000
    號之帳戶內，乙○○於同日即提領現金自高雄小港國際機場
    搭乘中華航空公司編號CI647 號班機（起飛時間為下午3 時
    30分）從高雄前往泰國曼谷，向上開緬旬藉男子以每塊海洛
    因磚（350 公克）20萬元至40萬元不等之價格，購入2 塊海
    洛因磚後，在泰國將2 塊海洛因磚分裝成圓餅型再置放於圓
    型青草膏罐內，於92年12月21日搭乘泰國航空公司編號TG65
    2 號班機（班機抵達時間為下午2 時50分許）自高雄小港國
    際機場夾帶走私入境，並於92年12月21日至同年月25 日 間
    某日，在高雄市三民區○○○路「慈香庭素食餐廳」將上開
    海洛因交付予己○○。乙○○復承上開運輸及販賣第一級毒
    品海洛因之概括犯意，以海洛因磚6 塊（1 塊重約350 公克
    ）480 萬元之對價與己○○達成買賣海洛因之合致，付款方
    式其中250 萬元己○○以不知情之劉天進之名義於92年12月
    25日匯入乙○○所有中國信託商業銀行高雄分行帳號000000
    000000號之帳戶內，其餘以現金支付，乙○○於92 年12 月
    26日攜帶現金自高雄小港國際機場搭乘泰國航空公司編號TG
    653 號班機從高雄前往泰國曼谷，以相同方式購入海洛因6
    塊，並將6 塊海洛因磚分裝成圓餅型再置放於圓型青草膏罐
    內，於93年1 月6 日搭乘泰國航空公司編號TG652 號班機自
    高雄小港國際機場夾帶走私入境，並於93年1 月10日，在高
    雄市三民區○○○路「慈香庭素食餐廳」將上開海洛因全數
    交付予己○○。乙○○又承上開前揭犯意，以海洛因磚7 塊
    （1 塊重約350 公克）500 萬元之對價與己○○達成買賣海
    洛因之合致，惟此次己○○僅先付款160 萬予乙○○，其餘
    尚積欠340 萬元未交付，乙○○於93年3 月7 日自高雄小港
    國際機場搭乘泰國航空公司編號TG653 號班機從高雄前往泰
    國曼谷，以相同方式購入並將7 塊海洛因磚分裝成圓餅型再
    置放於圓型青草膏罐內，於93年3 月19日搭乘泰國航空公司
    編號TG652 號班機自高雄小港國際機場夾帶走私入境，並於
    93年3 月19日下午7 時許，在高雄市三民區○○○路「慈香
    庭素食餐廳」將上開海洛因全數交付予己○○。己○○販入
    上開海洛因毒品後並先後於92年底起，即在台南縣新營市營
    新醫院或新營市○○路620 巷66號5 樓之3 等處，以每塊海
    洛因磚100 萬元，或每兩13萬元不等之價格，分別販賣海洛
    因予馮民豐、閔慶元、陳世杰、徐朝陽、陳永亮、張惠亭及
    吳俊升，嗣於93年3 月22日下午8 時許，經己○○同意在嘉
    義市○區○○街228 號3 樓之3 進行搜索及為警持搜索票前
    往己○○新營市○○路163 巷15號4 樓之2 住處搜索，合計
    扣得如附表1 所示之第一級毒品海洛因（合計淨重2918. 17
    公克，純度61.10%，純質淨重1783公克）。
三、乙○○於己○○遭警查獲後，仍承上揭犯意轉與庚○○合作
    ，由乙○○在泰國向前開緬旬籍男子「阿龍」及「阿猜」以
    每塊海洛因磚15萬元之價格購入走私並運輸第一級毒品海洛
    因入台，再以每塊海洛因磚（350 公克）約60萬元售予庚○○，庚○○則在台灣自行找尋買主銷售，銷售後再將價款交
    付予乙○○，再由乙○○購入毒品再為售予。乙○○遂連續
    於93年5 月16日自高雄小港國際機場搭乘泰國航空公司編號
    TG65 3號班機從高雄前往泰國曼谷，以60萬元購入4 塊海洛
    因磚分裝成圓餅型再置放於圓型青草膏罐內，於93 年6月1
    日搭乘泰國航空公司編號TG652 號班機班機自高雄小港國際
    機場夾帶走私入境，因乙○○對於庚○○並不完全信任，並
    未全數將購入之海洛因磚如數交付予庚○○，僅將2 塊海洛
    因在高雄市三民區○○○路「慈香庭素食餐廳」交付予庚○○，自己保留2 塊海洛因磚另尋管道出售。乙○○又承上開
    前揭犯意，將庚○○所交付120 萬元於93年6 月24 日 自高
    雄小港國際機場搭乘泰國航空公司編號TG653 號班機從高雄
    前往泰國曼谷，以相同方式購入並將8 塊海洛因磚分裝成圓
    餅型再置放於圓型青草膏罐內，於93年7 月11日搭乘泰國航
    空公司編號TG652 號班機自高雄小港國際機場夾帶走私入境
    ，並未全數將購入之海洛因磚如數交付予庚○○，僅將2 塊
    海洛因在高雄市「三信家商」對面交付予庚○○，自己保留
    6 塊海洛因磚，而另與謝慶河基於共同販賣第一級毒品海洛
    因之犯意，於93年7 月11日至同年月13日間某日下午，在高
    雄市三民區○○○路科工館大時鐘旁將海洛因9 兩（337.5
    公克）交付予謝慶河，由謝慶河尋找買主，若全數賣出，乙○○將支付謝慶河20萬元作為報酬，謝慶河則應交付出售毒
    品所得60萬元予乙○○。謝慶河收受上開毒品後至93 年8月
    間某日，在高雄市澄清湖大門口以1 兩海洛因9 萬元之代價
    共計出售3.67兩予蘇新財，惟蘇新財僅支付19萬元予謝慶河
    ，謝慶河出售後2 至3 日內之某日將販毒所得中10 萬 元與
    剩餘之5.33兩在高雄市三民區○○○路科工館大時鐘旁交予
    乙○○。乙○○又承上開前揭犯意，將庚○○所交付120 萬
    元於93年7 月15日自高雄小港國際機場搭乘泰國航空公司編
    號TG653 號班機從高雄前往泰國曼谷，以相同方式購入並將
    8 塊海洛因磚分裝成圓餅型再置放於圓型青草膏罐內，於93
    年8 月15日搭乘泰國航空公司編號TG652 號班機自高雄小港
    國際機場夾帶走私入境，旋於同日間下午9 時許，與庚○○
    在高雄市○○路與自強路口之東帝士大樓樓下見面商討交貨
    事宜，約定於93年8 月17日下午3 時許，在高雄市○○○路
    之「湯尼龍遊戲場」交付海洛因磚2 塊。
四、庚○○於93年8 月16日晚上11時48分許，經丙○○在台中某
    處以不詳之人所有號碼為0000000000之行動電話撥打其使用
    之0000000000號行動電話，雙方達成買賣海洛因磚2 塊180
    萬元之合意，嗣丙○○於翌日即93年8 月17日中午12時43分
    許駕駛其所有車牌號碼Ａ8 －9758號自用小客車，在高雄縣
    岡山鎮岡山文化中心對面電信局之公共電話（號碼為《07》
    0000000 號）撥打庚○○所使用之0000000000號行動電話約
    定在高雄縣岡山鎮岡山文化中心對面電信局碰面，丙○○要
    求庚○○就賣價給予折扣，雙方達成2 塊海洛因合計176 萬
    元之合意，並約定當日下午3 時許在高雄市三民區○○○路
    慈香庭素食館停車場交付海洛因及價金，丙○○乃駕駛上開
    自用小客車前往上開約定交付地點，而庚○○則派出與其有
    共同基於販賣第一級毒品海洛因犯意聯絡及行為分擔之甲○○至慈香庭素食餐廳與丙○○會面，並承諾甲○○事後會給
    予金錢，甲○○遂駕駛車號V2─0936號自小客車抵慈香庭素
    食餐廳。再由丙○○駕駛前開Ａ8 －9758號自用小客車搭載
    甲○○一同前往高雄市○○○路之「湯尼龍遊戲場」，由丙○○2 人抵達遊戲場後，丙○○先將76萬元現金交由甲○○
    ，甲○○將上開現金攜入「湯尼龍遊戲場」依庚○○之指示
    交予坐在對面之乙○○，甲○○並依庚○○之指示至乙○○
    所坐之電玩椅子下拿出1 個裝有海洛因之塑膠袋（全家便利
    超商塑膠袋內裝有1 個加蓋之盒子，盒子內裝載呈圓餅狀的
    圓形海洛因，盒子上則以1 包乖乖餅乾作為掩護，海洛因淨
    重672.81公克，純度68.96%，純質淨重463 .97 公克），交
    給在外等候之丙○○，丙○○確認該盒子所裝之物品係海洛
    因後，即將其餘100 萬元現金交由甲○○攜入遊戲場內轉交
    乙○○。而丙○○於販入上開毒品後，即駕駛上開自用小客
    車欲前往台中將海洛因出售與綽號「阿維」之成年男子，甲○○則搭計程車回到上開慈香庭素食館停車場內駕駛郭玲岐
    所有車牌號碼Ｖ2 ─0936號自用小客車。嗣為行政院海岸巡
    防署南部地區巡防局高雄市機動查緝隊（下稱海巡署高雄市
    機動隊）依先前監聽譯文內容所示，會同高雄縣政府警察局
    鳳山分局，於93年8 月17日下午3 時20分許，在高雄市○○○○道北上便道旁循線查獲丙○○，並扣得置於上開自小客
    車右前座踏板處如附表2 所示之物品。
五、庚○○在上開「湯尼龍遊戲場」與乙○○交易2 塊海洛因並
    賣予丙○○後20至30分鐘，復基於販售他人以營利之意，向
    乙○○要求再購買一塊海洛因磚，雙方約在高雄市苓雅區○○○路186 號三信家商對面火鍋店前交易，於93年8 月17日
    下午3 時33分許，庚○○以其所使用之0000000000 號 行動
    電話撥打甲○○所使用0000000000號要求其開車到前開高雄
    市苓雅區○○○路186 號三信家商門口等候，復於同日下午
    3 時37分許庚○○再度撥打前揭電話告知甲○○，若看見乙○○出現則在機車腳踏板上有1 包毒品馬上提回家（即高雄
    縣岡山鎮）等語，嗣乙○○騎乘車號不詳之機車出現後，見
    庚○○已在高雄市苓雅區○○○路186 號三信家商對面火鍋
    店等候，此時甲○○即出現將乙○○置放在機車腳踏板處以
    塑膠袋包裝之海洛因一盒（海洛因淨重336.3 公克，空包裝
    重138.08公克，純度67.09%，純質淨重225.62公克）取走拿
    至前開其所駕駛車號V2─0936 號 自小客車上，並置放在前
    座位下方後駕車駛離。事後庚○○將先前所交付予乙○○之
    毒品價金以另有他用為由要求再返還10萬元，乙○○應允之
    而返還10萬元。嗣為海巡署高雄市機動查緝隊會同高雄縣政
    府警察局鳳山分局員警，於同日下午3 時40分許，在高雄市
    ○○○○道北上匣道查獲甲○○及在車號V2－0936號自用小
    客車內扣得附表3 所示之物品；另於同日晚間7 時許，循線
    在高雄縣岡山鎮○○○路394 號「淺草遊藝場」內查獲庚○○，並扣得附表4 所示之物品。
六、乙○○於93年8 月17日晚間因聯絡不上庚○○，心感不安，
    遂將上開購入置放在青草膏罐內之圓餅型之海洛因磚加以分
    散藏放，以避免遭查緝，於93年8 月17日至同年月20日下午
    3 時30分許間某日，在高雄市○○路路旁將五盒圓型鐵罐青
    草膏包裝，每盒24罐共分4 層每層6 罐，其中4 盒僅第1 層
    是青草膏，下面3 層都是外觀為青草膏實際夾帶第一級毒品
    海洛因，另一盒則是第1 層是青草膏，第2 層也有2 罐是青
    青草膏，其餘均為外觀上是青草膏實際夾帶第一級毒品海洛
    因，共計有88塊圓餅型海洛因磚交付予知情之王憶源，並交
    代萬一出事即將上開88塊圓餅型海洛因磚以禮盒或乖乖桶包
    裝掩飾好，分開藏放於王憶源、李壁如、謝慶河處。乙○○
    隨即承上揭犯意於93年8 月20日自高雄小港國際機場搭乘中
    華航空公司編號CI647 號班機從高雄前往泰國曼谷，用上開
    庚○○所交付之金額，向緬旬籍綽號「阿猜」之成年男子，
    在泰國境內，以約105 萬元之代價購買海洛因，並分裝置入
    圓型鐵盒裝泰國製藥品青草膏內共88塊（淨重2753.30 公克
    、空包裝重78.68 公克，純度67.05%，純質淨重1846. 09
    公克），並利用於同年8 月29日自台灣前往泰國遊玩與之熟
    識但不知情之吳彩蓮、陳碧芬（二人均已不起訴處分），以
    招待住宿、機票及攜帶物品入境後再給與1 萬元報酬之誘因
    ，於92年8 月30日晚上某時，在泰國清邁市不詳姓名之飯店
    403 號房間內，經吳彩蓮、陳碧芬同意，將上開將夾帶海洛
    因之青草膏置放於上開2 人共同拖運之行李箱內，並告知委
    託攜帶之物品係藥品不要將包裝弄壞，以避免2 人打開青草
    膏發現夾帶之毒品。而吳彩蓮、陳碧芬於93年8 月31日上午
    10時30分許自泰國搭乘泰國航空公司編號TG－652號班機，
    於同日下午約2 時50分抵達高雄國際小港機場，私自運輸管
    制進口之海洛因進入臺灣地區之高雄小港國際機場。嗣於同
    日下午3時30分許，在高雄小港國際機場入境檢查室，為海
    巡署高雄市機動查緝隊與高雄縣政府警察局鳳山分局會同財
    政部高雄關稅局檢查吳彩蓮、陳碧芳共同託運之上開行李箱
    （行李號碼為0000000000號），查悉上情，並扣得如附表5
    之物品。
七、嗣於93年8 月31日下午某時乙○○知悉吳彩蓮、陳碧芳為警
    查獲，即心生返國投案，以免吳彩蓮、陳碧芳無辜牽累，並
    以越洋電話0000000000號撥打李壁如所使用之0000 000000
    號行動電話以名片做為代號告知有毒品藏放於王憶源處，要
    王憶源妥善藏好。乙○○果於93年9 月2 日上午10時30分許
    搭乘泰國航空公司編號TG－652 號班機於同日下午3 時許入
    境高雄小港國際機場，為海巡署高雄市機動查緝隊當場查獲
    ，乙○○並於同日下午9 時許，主動帶同查獲人員前往其位
    於高雄市○鎮區○○街163 之3 號之住處，取出先前夾帶走
    私入境以三層塑膠袋包裝內之3 盒圓餅型之海洛因磚（淨重
    合計1356.4公克，空包裝重428.07公克，純度62.37%，純質
    淨重845.99公克），扣得附表6 之物品。嗣經警監聽李壁如
    之0000000000號行動電話得知其與乙○○有所聯繫，遂於93
    年9 月4 日下午2 時45分許持台灣台南地方法院所核發之搜
    索票前往李壁如位於台南縣麻豆鎮安東里安業277 號之1 及
    安業15之23號執行搜索，經李壁如告知王憶源處有乙○○所
    寄放之「五盒海洛因毒品」，並於93年9 月4 日下午7 時8
    分許以0000000000號行動電話撥入王憶源所使用之00000000
    00號行動電話，要求王憶源將海洛因毒品交出，經警循線於
    93年9 月4 日下午9 時40分許，由王憶源帶頷下前往高雄市
    三民區○○路28號24樓廁所天花板夾層起出海洛因2 包（淨
    重合計2390.74 公克，空包裝重18.45 公克，純度77.15%，
    純質淨重1844.46 公克），扣得附表7 所示之物。復經王憶
    源告知於93年9 月4 日下午3 時許，已在高雄市○○路上某
    高雄木瓜牛奶店將乙○○所寄放之海洛因部分以夾鏈袋包裝
    成9 袋，放在森永綜合桶（乖乖桶）內，以餅乾掩飾起來交
    給不知情之謝慶河保管，而謝慶河因當時欲至友人處飲酒攜
    帶該乖乖桶不方便，遂於同日下午4 時許通知不知情之巫鴻
    足，在高雄市○路○○○路將上開乖乖桶轉由巫鴻足保管，
    經警通知謝慶河將王憶源所交付保管之物品交出，謝慶河即
    通知巫鴻足於93年9 月4 日下午11時50分許在高雄市○路○○○路交出上開物品，經警當場打開後發現確有藏放海洛因
    磚9 包（淨重合計333.24公克、空包裝重13.73 公克，純度
    76.01%，純質淨重253.30公克），扣得如附表8 所示之物品
    。
八、案經案經行政院海岸巡防署南部地區高雄市機動查緝隊移送
    及高雄縣警察局鳳山分局報請臺灣高雄地方法院檢察署檢察
    官偵查起訴及台灣台南地方法院檢察署移送併案審理。
   理  由
壹、程序部分
    本案被告庚○○及其辯護人爭執公訴人所提之供述及非供述
    證據能力如下
一、乙○○、甲○○、丙○○之供述未經具結部分
    本案被告庚○○之辯護人於94年6 月6 日之辯護狀中主張被
    告乙○○於93年9 月3 日上午10時59分許、93年9 月14日下
    午3 時56分許、被告甲○○於93年8 月18日下午5 時42分許
    、93年9 月17日上午10時56分許，證人丙○○於93年8 月18
    日下午5 時19分許，在檢察官面前之供述無證據能力，理由
    均為刑事訴訟法第158 條之3 規定，認為上開供述未經具結
    而無證證據能力。經查，被告乙○○於93年9 月3 日上午10
    時59分許、93年9 月14日下午3 時56分許接受檢察官訊問時
    係以被告身分所為之供述，此有93年度偵字第17720 號93年
    9 月3 日下午10時59分及93年9 月14日下午3 時36分訊問筆
    錄在卷可查（參見93年度偵字第17720 號偵查卷第23頁至第
    26頁、第57頁至第58頁），被告乙○○既非以證人身分接受
    訊問，自無具結之問題；被告甲○○於93年8 月18日下午5
    時42分許接受檢察官訊問時係以被告身分所為之供述，此有
    93年度偵字第16480 號93年8 月18日下午5 時42分訊問筆錄
    在卷可查（參見93年度偵字第16480 號偵查卷第33頁至第35
    頁），另於93年9 月17日上午10時56分許，被告甲○○以供
    後具結之方式，業經簽署證人結文，此有證人結文1 紙附卷
    可按（參見93年度偵字第16480 號偵查卷第61頁）；而丙○○於93年8 月18日下午5 時19分許，係以被告之身分接受檢
    察官訊問，此亦有93年度偵字第16480 號93年8 月18日下午
    5 時19分訊問筆錄1份在卷可稽（參見93年度偵字第16480 號
    偵查卷第30頁至第32頁），辯護人既末思辨供述證據係以被
    告抑或證人身分為之，若非以證人身分所為之供述自無庸命
    其具結，且未細查卷內已附之證人結文，而為上開主張，顯
    屬無據。
二、被告以外之人於審判外所為之供述部分
    本案被告庚○○之辯護人於94年6 月6 日之辯護狀中另主張
    就起訴部分犯行被告乙○○於93年9 月2 日下午9 時55分許
    在海巡署第2 次之警詢筆錄及93年9 月14日下午1 時45分在
    海巡署警詢筆錄；被告甲○○93年8 月18日上午10時在海巡
    署第2 次警詢筆錄；被告丙○○於93年8 月18日上午10時50
    分許，在海巡署第2 次警詢筆錄及同年9 月8 日上午10時在
    海巡署警詢筆錄，均依刑事訴訟法第159 條第1 項之規定，
    均屬被告以外之人於審判外所為陳述均無證據能力。另就併
    案部分即與被告乙○○、己○○共同運輸及販賣第一級毒品
    海洛因犯行部分，認被告乙○○、己○○於警詢之供述，亦
    屬被告以外之人於審判外所為陳述均無證據能力。按被告以
    外之人於審判外之言詞或書面陳述，除法律有規定者外，不
    得作為證據；被告以外之人於檢察事務官、司法警察官或司
    法警察調查中所為之陳述，與審判中不符時，其先前之陳述
    具有較可信之特別情況，且為證明犯罪事實存否所必要者，
    得為證據。刑事訴訟法第159 條第1 項、第159 條之2 分別
    定有明文。所謂「顯有不可信之情況」及「具有可信之特別
    情況」，則應依被告以外之人為陳述時，是否出於真意、有
    無違法取供之情事等客觀上之環境或條件而為判斷，故應就
    偵查或調查筆錄製作之原因、過程及其功能等加以觀察其信
    用性，據以判斷該傳聞證據是否有顯不可信或有特別可信之
    情況而例外具有證據能力。至被告以外之人之陳述有無前後
    矛盾或與事實不符之情形，應僅屬證明力高低之範疇，尚非
    其陳述是否可信而得否為證據之認定依據。經查：就被告庚○○起訴部分，被告及其辯護人於本院準備程序並未爭執被
    告乙○○警詢供述之證據能力（參見本院審理卷（一）第
    158 頁），合先敘明。另被告乙○○於本院審理時以證人之
    身分行交互詰問後，與其在警詢時就被告庚○○連續販賣第
    一級毒品乙節之陳述相符，本院審酌被告乙○○除辯護人所
    爭執之警詢筆錄外，被告乙○○尚有多次警詢筆錄足以證明
    被告庚○○所犯之連續販賣第一級毒品海洛因罪行，且為被
    告庚○○及其辯護人所未爭執該供述證據之證據能力，是以
    ，本院認被告乙○○於93年9 月2 日下午9 時55分許在海巡
    署第2 次之警詢筆錄及93年9 月14日下午1 時45分在海巡署
    警詢筆錄，尚非證明犯罪事實存否所必要，不符合刑事訴訟
    法第159 條之2 規定，而不具證據能力。至於關於被告庚○○就併案部分即與被告乙○○、己○○共同運輸及販賣第一
    級毒品海洛因之犯行，被告乙○○及證人己○○於本院審理
    時以證人之身分行交互詰問後，與其在警詢時就被告庚○○
    與渠等共同連續販賣及運輸第一級毒品乙節之陳述有所不符
    ，本院認為被告乙○○及證人己○○於警詢中關於被告庚○○與被告乙○○、己○○共同連續販賣及運輸第一級毒品之
    供述，被告乙○○及證人己○○於偵訊時及本院審理時雖未
    辯稱上開警詢之陳述有何受違法取供等非出於自由意願而為
    陳述之情事，但並無其他佐證足以認定具有較可信之特別情
    況，因此，被告乙○○及證人己○○於警詢中關於被告庚○○共同連續販賣及運輸第一級毒品乙節之陳述，不具證據能
    力。但可做為彈劾被告乙○○及證人己○○於偵查中所為陳
    述之可信性之資料，併此敘明。另證人甲○○經本院以證人
    之身分行交互詰問後，與其於93年8 月18日上午10時在海巡
    署第2 次警詢時就被告庚○○是否交代其帶丙○○前往「湯
    尼龍」遊戲場進行毒品交易及是否通知前往高雄市○○路三
    信家商前拿毒品乙節之陳述不符，本院審酌證人甲○○於本
    院94年1 月12月上午11時30分許就上開警詢筆錄內容均不爭
    執，且於偵訊時及本院審理時均未辯稱上開警詢之陳述有何
    受違法取供等非出於自由意願而為陳述之情事，另核與證人
    丙○○於本院審理時所證述之內容亦相吻合（參見本院審理
    卷（三）第152 頁至第155 頁），足見甲○○上開陳述之信
    用性應可獲得確保，且與證人丙○○之證述相符，具有較可
    信之特別情況，且為證明犯罪事實存否所必要，揆諸前揭規
    定，應認證人甲○○於93年8 月18日上午10時在海巡署第2
    次警詢時之陳述具有證據能力。至於證人丙○○經本院以證
    人之身分行交互詰問後，與其於9 月8 日上午10時在海巡署
    警詢之供述相符，另依證人丙○○於本院審理時之證述足以
    證明被告庚○○所犯之販賣第一級毒品海洛因罪行，是以，
    本院認為證人丙○○於93年8 月18日上午10時50分許在海巡
    署第2 次警詢筆錄及同年9 月8 日上午10時在海巡署警詢筆
    錄，尚非證明犯罪事實存否所必要，不符合刑事訴訟法第15
    9 條之2 規定，而不具證據能力。
三、監聽譯文監聽錄音帶之證據能力
    按通訊保障及監察法業於88年7 月14日制定公布，同年月16
    日生效，司法警察機關因偵辦刑事案件，為蒐集或調查證據
    ，而有實施通訊監察之必要者，於偵查中應由檢察官依職權
    或聲請核發通訊監察書，載明應記載事項，始得為之，其有
    急迫之情形經檢察官口頭通知先予執行通訊監察者，亦應於
    24小時內補發通訊監察書，同法第5 條、第6 條、第11條規
    定已明。本件起訴書所引庚○○0000000000號及甲○○0000
    000000號自93年8 月16日起至93年8 月17日之通訊監聽譯文
    ，均係經臺灣高雄地方法院檢察署檢察官核發通訊監察書予
    以監聽錄音所製作，有93年8 月3 日、10日之雄檢楠玉字第
    聲監續723 號、734 號之通訊監察書2 紙可稽（參見高雄縣
    政府警察局鳳山分局93年8 月17日鳳警刑移字第1911號偵查
    卷第38頁及第39頁），被告甲○○、證人丙○○及本院準備
    程序及審理時，就所提示之上揭通訊監聽譯文內容亦不否認
    真實性（參見本院審理卷（二）197 頁及本院審理卷第（三
    ）第153 頁至第155 頁），另被告於上開監聽對話中所為之
    陳述係屬被告於審判外之陳述，並非我國刑事訴訟法傳聞法
    則適用之對象（限於被告以外之人）則該監聽譯文及監聽錄
    音帶自有證據能力，核先敘明。
四、另按鑑定人由審判長、受命法官或檢察官就下列之人選任1
    人或數人充之：（一）就鑑定事項有特別知識經驗者。（
    二）經 政府機關委任有鑑定職務者；鑑定之經過及其結果
    ， 應命鑑定人以言詞或書面報告；法院或檢察官得囑託醫
    院 、學校或其他相當之機關、團體為鑑定，或審查他人之
    鑑定，並準用第203 條至第206 條之1 規定，刑事訴訟法
    第198條、第206 條第1 項、第208 條第1 項分別定有明文
    。且臺灣高雄地方法院檢察署已概括選任法務部調查局就
    案件有關毒品種類鑑定事項之鑑定機關，有台灣高等法院檢
    察署92年10月15日檢文允字第0921001322號該署函示可參。
    依上開說明，卷附法務部調查局鑑驗通知書，雖係被告以外
    之人於審判外之書面陳述，然係檢察機關概括委託法務部調
    查局鑑定後所製作之鑑定報告，為刑事訴訟法第159 條第1
    項所指例外情形，應有證據能力。另卷附高雄醫學大學附設
    中和紀念醫院（下稱高醫）出具之檢驗報告3份（參見本院
    審理卷（三）第40頁至第42頁），性質上雖係被告以外之人
    於審判外所為之書面陳述，屬於傳聞證據，然此乃本院審理
    本案時，依刑事訴訟法第208 條第1 項之規定，囑託高醫鑑
    定，高醫依刑事訴訟法第208 條第1 項準用同法第206 條第
    1 項規定所出具之書面鑑定報告，有本院檢體送驗單3 紙在
    卷可參（參見本院審理卷（三）第33頁至第35頁），應屬刑
    事訴訴法第159 條第1 項「被告以外之人於審判外之言詞或
    書面陳述，除法律有規定者外，不得作為證據」規定，所稱
   「法律有規定者」之情形， 應有證據能力，附此敘明。
五、末按被告以外之人（包括證人、鑑定人、告訴人、被害人及
    共同被告等）於審判外之陳述雖不符刑事訴訟法第159 條之
    1 至之4 等4 條之規定，而經當事人於審判程序同意作為證
    據，法院審酌該言詞陳述或書面陳述作成時之情況，認為適
    當者，亦得為證據；當事人、代理人或辯護人於法院調查證
    據時，知有刑事訴訟法第159 條第1 項不得為證據之情形，
    而未於言詞辯論終結前聲明異議者，視為有前項之同意，同
    法第159 條之5 定有明文。立法意旨在於傳聞證據未經當事
    人之反對詰問予以核實，原則上先予排除。惟若當事人已放
    棄反對詰問權，於審判程序中表明同意該等傳聞證據可作為
    證據；或於言詞辯論終結前未聲明異議，基於尊重當事人對
    傳聞證據之處分權，及證據資料愈豐富，愈有助於真實發見
    之理念，且強化言詞辯論主義，使訴訟程序得以順暢進行，
    上開傳聞證據亦均具有證據能力。本件被告乙○○、庚○○
    、甲○○及渠等辯護人於本院準備程序及審理程序時就公訴
    人所提之供述證據及非供述證據，除前揭部分外均不爭執，
    且本院審酌文書作成之形式或證人之供述，均無瑕疵、與待
    證事實具有關連性等情況，認為適當，應認得為證據，揆諸
    前開說明，就本案所引用之供述、書面證據均具有證據能力
    ，合先敘明。
貳、實體部分
一、被告乙○○運輸及販賣第一級毒品海洛因予己○○部分（犯
    罪事實欄二部分）
 （一）被告乙○○於本院準備程序中坦承確有3 次自泰國購入
       第一級毒品並運輸入境而售予己○○，買賣毒品之數量
       及價金分別為，2 塊（1 塊重約350 公克）海洛因120
       萬元、6 塊海洛因480 萬元、7 塊海洛因500 萬元，交
       付金錢之時間及方式有於92年12月4 日、92年12月25日
       分別以己○○之名義及劉天進之名義匯入乙○○所有中
       國信託商業銀行高雄分行帳號000000000000號帳戶之現
       金120 萬元及250 萬元，或以部分現金作為買賣毒品之
       價金，被告乙○○則於92年12月21日、93年1 月10日、
       同年3 月19日將從泰國夾帶入台藏放在圓型青草膏罐內
       之圓餅型海洛因磚，在高雄市○○○路慈香庭素食餐廳
       等地交付之事實坦承不諱（參見本院審理卷（二）第
       118 頁），另證人己○○於本院審理時證述確有向被告
       乙○○購買2 次毒品，分別為6 塊海洛因磚480 萬元、
       7 塊海洛因磚500 萬元，付款方式有以自己名義匯款
       120 萬元及以劉天進之名義匯款250 萬元至被告乙○○
       之帳戶以及部分交付現金，交付毒品地點均為高雄市○○○路慈香庭素食餐廳，最後一次尚積欠3 百多萬元等
       情（參見本院審理卷第88頁至第92頁），復有被告乙○○所有中國信託商業銀行高雄分行帳號000000000000號
       之帳戶歷史交易查詢報表1 份附卷可查（參見台灣台南
       地方法院檢察署93年度偵字第9518號偵查卷第49頁），
       其上記載於92年12月4 日己○○以自己之名義將120 萬
       元匯入上開帳戶，被告乙○○於同日即提領現金130 萬
       元，又於92年12月25日以劉天進為匯款人匯入被告乙○○上開帳戶250 萬元000000000000號之帳戶內，並於92
       年12月26日提領一空。另證人蔡清河（即己○○之兄長
       ）於警詢中亦供述被告乙○○確有於93年3 月23日後分
       別以打電話或至竣貿建材公司找己○○索討購買海洛因
       之尾款（扣除鑽戒20萬元）340 萬元等語（參見台南縣
       警察局南縣警刑字第0930060487號刑案偵查卷宗第169
       頁至170 頁），換言之，證人己○○第3 次交易確僅支
       付160 元之價金。又被告供述先於92年12月4 日自高雄
       小港國際機場搭乘中華航空公司編號CI647 號班機（起
       飛時間為下午3 時30分）從高雄前往泰國曼谷，於92年
       12 月21 日搭乘泰國航空公司編號TG652 號班機（班機
       抵達時間為下午2 時50分許）自高雄小港國際機場入境
       ，另於92年12月26日自高雄小港國際機場搭乘泰國航空
       公司編號TG653 號班機從高雄前往泰國曼谷，於93年1
       月6日 搭乘泰國航空公司編號TG652 號班機自高雄小港
       國際機場入境；未於93年3 月7 日自高雄小港國際機場
       搭乘泰國航空公司編號TG653 號班機從高雄前往泰國曼
       谷，再於93年3 月19日搭乘泰國航空公司編號TG652 號
       班機自高雄小港國際機場入境，此有被告乙○○出入境
       查詢報表各1 份在卷可參（參見台南縣警察局南縣警刑
       字第0930060487號刑案偵查卷宗第275 、276 頁），而
       被告乙○○於入境時均將海洛因磚分裝成圓餅型再置放
       於圓型青草膏罐內夾帶入境，此從己○○從被告乙○○
       所購得之毒品於93年3 月22日下午8 時許，在嘉義市○
       區○○街228 號3 樓之3 及在台南縣新營市○○路163
       巷15 號4樓之2 所扣得如附表1 所示之第一級毒品海洛
       因外觀亦為圓塊狀，亦相符合。而上開扣案疑似海洛因
       之物品送驗結果確含第一級毒品海洛因成份，含第一級
       毒品海洛因成份，合計淨重2918. 17公克（空包裝重
       133.96 公 克），純度61.10%，純質淨重1783公克，此
       有法務部調查局93年5 月12日編號000000000 號法務部
       調查局鑑定通知書1 紙附卷可憑（參見台灣台南地方法
       院檢察署93年度營偵字第408 號偵查卷第43頁）。
 （二）證人己○○雖於本院證述僅記得有2 次向被告乙○○購
       買海洛因，然從被告乙○○迭於警詢及本院審理時均供
       述確有販賣3 次海洛因予己○○（參見台南縣警察局南
       縣警刑字第093006048 7 號刑案偵查卷宗第4 、5 頁及
       本院審理卷（三）第79頁），被告乙○○於本院審理時
       所述係以每塊海洛因65萬至70萬元向其購入等語（參見
       本院審理卷（三）第80頁），被告乙○○於己○○92年
       12月4 日匯款120 萬元後，旋即於當日即將錢領出，並
       且於同日自高雄小港國際機場搭乘中華航空公司編號
       CI647 號班機從高雄前往泰國曼谷，並於同年12月21日
       搭乘泰國航空公司編號TG652 號班機自高雄小港國際機
       場入境，此有被告乙○○上開帳戶歷史交易查詢報表及
       被告乙○○出入境查詢報表各1 份在卷可參（參見台南
       縣警察局南縣警刑字第093006048 7 號刑案偵查卷宗第
       276 頁），另己○○於警詢中亦曾自承於92年12月中旬
       確曾與被告乙○○在高雄市○○○路一間素食餐廳進行
       毒品交易（參見台南縣警察局南縣警刑字第0930060487
       號刑案偵查卷宗第55頁），且己○○向被告乙○○購入
       海洛因後，均轉向他人出售等情，亦據己○○供述在卷
       （參見台南縣警察局南縣警刑字第0930060487號刑案偵
       查卷宗第28頁），然從己○○出售海洛因之對象即徐朝
       陽於台灣台南地方法院93年度重訴字第8 號案件審理證
       述，己○○自92年年底即開始販賣海洛因毒品等情（參
       見台灣台南地方法院93年度重訴字第8 號第96頁），足
       認證人己○○92年12月底業已向被告乙○○購得毒品方
       得轉售予他人，另參以證人己○○匯款之時間與被告乙○○出國之時間均相吻合，且被告乙○○於92年12月21
       日自泰國入境後應確有交付海洛因毒品予己○○，否則
       己○○何來毒品售予徐朝陽？是以，本院認定被告乙○○於92年12月間應另有販賣海洛因予己○○1 次，至所
       交付海洛因數量，被告乙○○雖有稱3 塊海洛因磚等情
       （參見本院審理卷（三）第150 頁），然從己○○僅匯
       款120 萬元進入被告乙○○所有中國信託商業銀行帳戶
       ，且被告乙○○自承係以每塊65萬元至70萬元之價格售
       予己○○觀之，被告乙○○自應僅交付2 塊海洛因予己○○較為可採。
 （三）按海洛因為政府禁止非法運輸、販賣，若非有利可圖，
       當無甘冒重典而販賣之理，本案被告乙○○於本院審理
       時坦承係以每塊海洛因磚20萬元至40萬元不等之價格向
       緬旬籍男子「阿龍」、「阿猜」購入毒品並自泰國夾帶
       運輸走私入境等情（參見本院審理卷（三）80頁），而
       被告乙○○復將海洛因磚每塊以60萬元至80萬元不等之
       價格售予己○○（從3 次買賣毒品之交易價格加以計算
       ），從上開價差觀之，被告乙○○每塊海洛因至少獲利
       20萬元，最多可獲利達60萬元，被告乙○○運輸及販賣
       第一級毒品海洛因有從中賺取差價牟利之意圖及事實，
       應無疑問。
 （四）綜上所述，被告乙○○有連續運輸並販賣第一級毒品海洛
       因予己○○之犯行，應堪認定。
二、被告乙○○連續運輸及販賣第一級毒品海洛因予庚○○部分
    （犯罪事實欄三部分）
 （一）被告乙○○於本院審理時坦承確有3 次自泰國購入第一
       級毒品而售予庚○○（參見本院審理卷（三）第79頁）
       ，關於買賣毒品之數量及價金、交易地點，被告乙○○
       雖於警、偵訊及法院審理時數次供述有不一致之情形，
       然本院依被告乙○○於警訊中所述係以每塊海洛因磚15
       萬元之代價向緬旬籍「阿猜」、「阿龍」購得（參見台
       南縣警察局南縣警刑字第0930060487號刑案偵查卷宗第
       10頁），以此計算，被告乙○○於警詢中供述第一次交
       易係93年5 月底自6 月初開始，以六、七十萬元去泰國
       購買海洛因磚，以最有利於被告乙○○之認定即以最低
       額60萬元計算，被告乙○○購入海洛因磚應為4 塊，另
       參以被告乙○○供述係以每塊海洛因磚60萬元之價格（
       亦為最低價格之認定）售予庚○○，而庚○○第一次交
       付之價款為120 萬元至150 萬元，以最低價格計算120
       萬元認定，被告應係交付2 磈海洛因磚予庚○○（參見
       參見台南縣警察局南縣警刑字第0930060487號刑案偵查
       卷宗第6 頁），而依被告乙○○於偵查中證述第一次交
       易係在高雄市○○路慈香庭素食餐廳（台灣台南地方法
       院檢察署93年度偵字第9518號偵查卷第60頁）；第二次
       交易被告乙○○供述係120 萬元至第150 萬元至泰國購
       買海洛因，以最有利於被告乙○○之認定即以最低額12
       0 萬元計算，被告乙○○購入海洛因磚應為8 塊，而依
       被告乙○○供述庚○○第二次交付之價款為120 萬元至
       150 萬元，以最低價格計算120 萬元認定，被告應係交
       付2 磈海洛因磚予庚○○（參見台南縣警察局南縣警刑
       字第0930060487號刑案偵查卷宗第6 頁），被告乙○○
       於偵查中供述第二次交易地點則為「三信家商」（台灣
       台南地方法院檢察署93年度偵字第9518號偵查卷第60頁
       ）。
 （二）第三次交易被告乙○○供述係120 萬元至第150 萬元至
       泰國購買海洛因，以最有利於被告乙○○之認定即以最
       低額120 萬元計算，被告乙○○購入海洛因磚應為8 塊
       ，被告乙○○於偵查中供述於93年8 月15日晚上9 時許
       ，與被告庚○○在高雄市○○路與自強路口之東帝士大
       樓樓下約定於93年8 月17日在高雄市○○路上湯尼龍遊
       藝場交貨（參見台灣高雄地方法院檢察署93年度偵字第
       17720 號偵查卷第58頁），被告庚○○於本院準備程序
       中亦不否認確有約被告乙○○至湯尼龍遊藝場見面等情
       （參見本院審理卷（一）第159 頁），另證人丙○○於
       本院審理時證述係93年8 月17日與被告庚○○在岡山電
       信局與庚○○談論交付毒品事宜，並達成176 萬元之價
       金合致，由庚○○吩咐當日下午3 時至慈香庭素食餐廳
       找甲○○，並由甲○○帶其至湯尼龍遊藝場外，再由甲○○先拿76萬元進入湯尼龍遊藝場內，再拿毒品出來交
       付丙○○確認後，其後再交付100 萬元予甲○○，由甲○○攜入湯尼龍遊藝場內等情（參見本院審理卷（三）
       第152 頁至158 頁），核與被告庚○○亦不否認確有於
       岡山電信局前與丙○○碰面（參見本院審理卷（三）第
       156 頁），另一被告甲○○於本院準備程序時亦坦承係
       被告庚○○要求其至慈香庭餐廳等丙○○，由丙○○駕
       車載其至湯尼龍遊藝場，並從丙○○車上拿一包牛皮紙
       袋進入湯尼龍遊藝場，從乙○○腳下拿起一包物品，再
       拿給丙○○，上開一切均為庚○○所要求，其知悉該包
       物品為毒品等語（參見本院審理卷（二）第197 頁）。
       另外，證人丙○○於93年8 月16日晚上11時48分許，在
       台中某處以不詳之人所有號碼為0000000000之行動電話
       撥打其使用之0000000000號行動電話，兩人對話如下：
       （Ａ為庚○○，Ｂ為丙○○）B ：你有打電話給我啊？
       A ：他那我有給它看，9 呎啦！
       B：嗯！
       A：9 呎．．．一折（ㄠ）變18呎．．丈8 就對了，你
          知道嗎？
       B：嗯
       A：就照明天的時間嗎？
       B：嗯！．．你有叫他用「低」（毒品價格）一點嗎？
       A：有啊！就9呎啊！（指一塊海洛因90萬）
       B：嗯！
       A：他那我有給它看，9呎啦！
       B：嗯！．．我知！．．都沒有問題了吧！
       A：嗯！就照我們說的這樣
       B：會早一點較水（台語）
       A：嗯
       93年8月17日上午0時10分許
       （Ａ為庚○○，Ｂ為丙○○）
       A：剛才我們那個師父打電話給我，他本來不是說白板
         （指海洛因）有4 坪（指海洛因數量）要讓你釘？
       B：嗯！
       A：他說．．現在．．他量錯了，有6 坪啦！看你明天
          能幫他趕好嗎？
       B：最好是明天先趕．．像昨天說的，先2 間給他做一做
          ，剩下的．．因為我回去還得讓人相片看（毒品樣本
          ）．．
       A：嗯！．．你照相照完讓人看完才能決定嗎？
       93年8月17日上午12時43分
       （Ａ為庚○○，Ｂ為丙○○以《07》0000000 公共電話
       撥打）
       B：你有空了嗎？
       A：閒了
       B：我電信局這裏等你
       A：岡山啊？
       B：嗯！文化中心對面這．．我在裡面較涼
       此有被告庚○○所使用0000000000號監聽譯文1 份在卷
       可憑（參見高雄縣政府警察局鳳山分局93年8 月17日鳳
       警刑移字第1911號偵查卷第26頁、第27頁），證人丙○○於本院審理時證述上開對話內容確實係其與被告庚○○所為，且其中9 呎是指1 塊90萬元，其中18呎是指180
       萬元等語（參見本院審理卷第（三）155 頁），另證人
       丙○○於93年9 月21日偵訊時經提示93年8 月17日之監
       聽譯文內容時亦供稱：「本來是說他手中有4 塊，後來
       那天晚上又打電話來說有6 塊，因為我朋友只要2 塊，
       所以當天我說只要2 塊就好」等語（參見93年度偵字第
       16480 號第66頁），綜合上開所述，足認被告乙○○與
       被告庚○○第三次之交易模式，係被告庚○○先與被告
       乙○○約定交易地點為高雄市○○○路湯尼龍遊藝場，
       再由庚○○自行尋找毒品買主，而與海洛因之買主丙○○約定交易之毒品數量及金額，再由甲○○將丙○○載
       至高雄市○○○路湯尼龍遊藝場，由甲○○將現金176
       萬元分2 次交付被告乙○○，另由甲○○將毒品海洛因
       2 塊交付丙○○，同時完成乙○○與庚○○、庚○○與
       丙○○之海洛因之買賣，被告乙○○於本院審理時供述
       被告庚○○事後又索回10萬元毒品之價金，故本次交易
       價金應為166 萬元。而海巡署高雄市機動隊依上開監聽
       譯文內容所示，會同高雄縣政府警察局鳳山分局，於93
       年8 月17日下午3 時20分許，在高雄市○○○○道北上
       便道旁循線查獲丙○○，在丙○○所駕駛門號A8─9758
       號自小客車右前座下方扣得全家便利超商塑膠袋1 只，
       內裝有1 個加蓋之盒子，盒子內裝載呈圓餅狀的圓形海
       洛因磚，盒子上則以1 包乖乖餅乾作為掩護，此有照片
       4 幀、高雄縣政府警察局鳳山分局製作之扣押筆錄、扣
       押物品目錄表在卷可查（參見高雄縣政府警察局鳳山分
       局93 年8月17日鳳警刑移字第1911號偵查卷第35頁、第
       36頁、29頁、第30頁），而上開扣案疑似海洛因之物品
       送驗結果確含第一級毒品海洛因成份，含第一級毒品海
       洛因成份，淨重合計672.81公克，純度68.96%，純質淨
       重463 .97 公克），此有法務部調查局93年9 月24日編
       號00000 0000號法務部調查局鑑定通知書1 紙附卷可憑
       （參見93 年 度偵字第16480 號偵查卷第76頁）。
 （三）被告乙○○供述於湯尼龍遊藝場交易後約15分至20分鐘
       ，庚○○又再要求交易一塊海洛因磚，並約定在高雄市
       ○○路三信家商前火鍋店交易等語（參見本院審理卷（
       一）第33頁），核與被告甲○○於本院準備程序中自承
       庚○○以電話通知其至三信家商前拿取被告乙○○機車
       腳踏板上一包物品，當時庚○○亦在場，拿取後依庚○○之吩咐前往岡山，其知悉該包物品即為毒品等情相符
       （參見本院審理卷（二）第197 頁），另被告庚○○於
       93年8 月17日下午3 時37分許以0000000000號行動電話
       撥入被告甲○○所使用之0000000000號，對話如下:
       （A為甲○○，B為庚○○）
       B：你車子都在門口，車頭向外，這樣比較能看見我們
          ．．我朋友（指毒品上手）等一下來，他的機車腳踏
            板那有一包（指一包毒品）馬上提著回家
       A：了解
       B：我會再打給你哦
       此有被告甲○○所使用0000000000 號監聽譯文1 份在卷
       可憑（參見高雄縣政府警察局鳳山分局93年8 月17日鳳
       警刑移字第1911號偵查卷第28頁），上開監聽譯文內容
       經被告甲○○於警詢及本院準備程序中自承上開內容確
       為其與被告庚○○之對話且內容屬實等語（參見高雄縣
       政府警察局鳳山分局93年8 月17日鳳警刑移字第1911 號
       偵查卷第15頁及本院審理卷（二）第197 頁），被告庚○○於警詢時坦承確有與被告乙○○在三信家商前碰面
       （參見台南縣警察局南縣警刑字第0930060487號刑案偵
       查卷宗第92頁）事後為警查獲後亦有扣得供其與被告甲○○通聯用之諾基亞牌型號3210、使用門號0000000000
       之綠色行動電話1 具，此有高雄縣警察局鳳山分局製作
       之扣押筆錄、扣押物品目錄表各1 份在卷可查（參見高
       雄縣政府警察局鳳山分局93 年8月17日鳳警刑移字第19
       11號偵查卷第33頁、第34頁）。是以，被告甲○○於本
       院審理時證述上開對話係其與乙○○等語，顯然不實，
       要難採信。此外，為海巡署高雄市機動查緝隊會同高雄
       縣政府警察局鳳山分局員警，於93年8 月17日下午3 時
       40分許，在高雄市○○○○道北上匣道查獲甲○○及在
       車號V2－0936號自用小客車內扣得塑膠袋一只內裝有1
       個加蓋之盒子，盒子內裝載有海洛因及被告甲○○所使
       用摩托羅拉牌使用門號0000000000號銀色行動電話及諾
       基亞牌使用0000000000 號 之紅色行動電話各1 具，此
       有照片2 幀、高雄縣政府警察局鳳山分局製作之扣押筆
       錄、扣押物品目錄表1 份在卷可查（參見高雄縣政府警
       察局鳳山分局93年8 月17 日 鳳警刑移字第19 11 號偵
       查卷第37頁、31頁、第32 頁）， 而上開扣案疑似海洛
       因之物品送驗結果確含第一級毒品海洛因成份，淨重
       336.3 公克，空包裝重138.08 公 克，純度67.09 % ，
       純質淨重225.62公克，此有法務部調查局93年9 月24日
       編號000000000 號法務部調查局鑑定通知書1 紙附卷可
       憑（參見93年度偵字第16480 號偵查卷第75頁），另被
       告庚○○於93年8 月17日下午7時 許，在高雄縣岡山鎮
       ○○○路394 號「淺草遊藝場」為警循線查獲，並扣得
       諾基亞牌使用門號0000000000號藍色行動電話及諾基亞
       牌型號3210使用門號0000000000之綠色行動電話各1 具
       （參見高雄縣政府警察局鳳山分局93年8 月17日鳳警刑
       移字第19 11 號偵查卷第33頁、第34頁）。至於本次交
       易之價金，依被告乙○○於本院審理時亦供述最後一次
       出售海洛因磚一塊予庚○○部分尚未收取價金等語（參
       見本院審理卷（三）第79頁）。
 （四）另被告乙○○於警訊中所稱於93年5 月底6 月初、6 月
       底7 月初、8 月15、16日3 次自泰國將海洛因磚分裝成
       圓餅型再置放於圓型青草膏罐內，夾帶入境等情，依被
       告乙○○入出境資料顯示，被告乙○○確於93年5 月16
       日自高雄小港國際機場搭乘泰國航空公司編號TG65 3號
       班機從高雄前往泰國曼谷，於93年6 月1 日搭乘泰國航
       空公司編號TG652 號班機班機自高雄小港國際機場、於
       93年6 月24日自高雄小港國際機場搭乘泰國航空公司編
       號TG653 號班機從高雄前往泰國曼谷，於93年7 月11日
       搭乘泰國航空公司編號TG652 號班機自高雄小港國際機
       場入境；於93年7 月15日自高雄小港國際機場搭乘泰國
       航空公司編號TG653 號班機從高雄前往泰國曼谷，於93
       年8 月15日搭乘泰國航空公司編號TG652 號班機自高雄
       小港國際機場入境，此有被告乙○○出入境查詢報表1
       份在卷可參（參見台南縣警察局南縣警刑字第093006048
       7 號刑案偵查卷宗第275 頁），另從丙○○被查扣之第
       一級毒品海洛因外觀為圓餅狀，有上開照片在卷可查，
       亦與被告乙○○所稱係將海洛因磚分裝成圓餅型再置放
       於圓型青草膏罐內，夾帶入境等語相符合。
 （五）本案被告乙○○於警詢中坦承係以每塊海洛因磚15萬元
       之價格向緬旬籍男子「阿龍」、「阿猜」購入毒品並自
       泰國夾帶運輸走私入境等情（參見台南縣警察局南縣警
       刑字第0930060487號刑案偵查卷宗第10頁），而被告乙○○復將海洛因磚每塊以60萬元至83萬元不等之價格售
       予庚○○（從3 次已交付買賣毒品價金之交易價格加以
       計算），從上開價差觀之，被告乙○○每塊海洛因至少
       獲利45萬元，最多可獲利達68萬元，被告乙○○運輸及
       販賣第一級毒品海洛因有從中賺取差價牟利之意圖及事
       實，應無疑問。
 （六）綜上所述，被告乙○○有連續運輸並販賣第一級毒品海洛
       因予庚○○之犯行，應堪認定。
三、被告乙○○與謝慶河共同販賣第一級毒品海洛因部分（犯罪
    事實欄三部分）
 （一）上開犯罪事實部分，業據被告乙○○坦承不諱（參見台
       南縣警察局南縣警刑字第0930060487號刑案偵查卷宗第8
       、9 頁），核與謝慶河於警詢之供述情節相符（參見台
       南縣警察局南縣警刑字第0930060487號刑案偵查卷宗第
       147 至150 頁），復有謝慶河用以計算如何與被告乙○○朋分販毒利潤之計算紙1 張在卷可稽（參見台南縣警
       察局南縣警刑字第0930060487號刑案偵查卷宗第154 頁
       ），謝慶河於警詢中供述已出售3.67兩予蘇新財，而蘇
       新交付19萬元價金，尚欠14萬元等語，而被告乙○○於
       警詢中亦供述業已收到謝慶河所交付售出第一級毒品海
       洛因所得之10萬元，核與謝慶河於上開計算紙上所載之
       數額相符，被告乙○○於偵查中雖證述僅收到謝慶河賣
       出毒品所交付6 萬元（參見台灣台南地方法院檢察署93
       年度偵字第9518號偵查卷第62頁），惟依謝慶河上開計
       算紙所載自應以被告乙○○在警詢中所言應為屬實。
 （二）依被告乙○○與謝慶河之協議售出9 兩海洛因，被告乙○○至應分得60萬元，9 兩海洛因經換算為337.5 公克
       ，亦即約一塊海洛因之重量，依被告乙○○購入海洛因
       之成本僅15萬元，至多40萬元，每公克成本約444 元（
       元以下四捨五入）至1185元，被告乙○○復將海洛因磚
       交予謝慶河以每兩9 萬元售予蘇新財3.67兩，每公克售
       價高達2400元，從上開價差觀之，被告乙○○每公克海
       洛因至少獲利1956元至1215元，被告乙○○及謝慶河販
       賣第一級毒品海洛因有從中賺取差價牟利之意圖及事實
       ，要無疑義。
 （三）綜上所述，被告乙○○與謝慶河共同販賣第一級毒品海洛
       因予蘇新財之犯行，應堪認定。
四、被告乙○○利用吳彩蓮、陳碧芬運輸第一級毒品海洛因部分
    （犯罪事實欄六部分）
 （一）被告乙○○對於上開犯罪事實坦承不諱（參見本院審理
       卷（二）116 頁），核與陳碧芬、吳彩蓮於警詢及偵查
       中所供述情節相符（參見海岸巡防署高雄市機動查緝隊
       93年月1 日高市機字第0930016483號偵查卷第11頁至第
       13頁、第18至第19頁，93年度偵字第17548 號偵查卷第7
       頁至第11頁）。而吳彩蓮、陳碧芬攜帶張被告乙○○所
       贈送行李箱（行李號碼為0000000000號）一只，內藏有
       被告乙○○所交付夾帶海洛因毒品88塊之青草膏，於93
       年8 月31日上午10時30分許自泰國搭乘泰國航空公司編
       號TG－652 號班機，於同日下午約2 時50分抵達高雄國
       際小港機場，於同日下午3 時30分許，在高雄小港國際
       機場入境檢查騰為警查獲，並扣得上開第一級毒品海洛
       因88塊、泰國青草膏115 盒等情，有分別海岸巡防署高
       雄市機動查緝隊扣押物品目錄、高雄關稅局扣押貨物運
       輸工具收據及搜索筆錄、陳碧芬、吳彩蓮之入出境紀錄
       、行李箱號碼牌各1 份函附卷可稽（參見海岸巡防署高
       雄市機動查緝隊93年月1 日高市機字第0930016483號偵
       查卷第23頁、第25頁、第30頁至第34頁），而扣案之疑
       似海洛因白色圓柱塊磚88塊經送請法務部調查局以化學
       層色法、氣相層析質譜儀分析法鑑定結果，均含有第一
       級第六項毒品海洛因成分，淨重2753.30 公克，空包裝
       重78.68 公克，純度67.05%，純質淨重1846.09 公克，
       此有法務部調查局93年10月8 日調科壹字第000000011
       號鑑定通知書在卷可考（參見93 年 度偵字第17548 號
       偵查卷第30頁）
 （二）吳彩蓮、陳碧芬係因被告乙○○要渠等帶藥品、燕窩、
       珠寶，不知藥品青草膏內夾藏毒品等情，業據吳彩蓮、
       陳碧芬供述綦詳，核與被告乙○○於警訊時及偵查中均
       供稱吳彩蓮、陳碧芬並不知情青草膏內有夾帶海洛因毒
       品，另證人洪麗華即財政政部高雄關稅局高雄小港機場
       分局之檢查關員於偵查中證稱，因為之前電腦有註檢，
       我才會去注意她的舉止，陳碧芬是我檢查的，檢查行李
       時，我很輕鬆與她聊天，她也很自然回應，她當時通關
       時表情還好狀況很穩定，看不出異狀等情（參見93年度
       偵字第17720 號偵查卷第65頁），另吳彩蓮、陳碧芬2人
       ，均無前科，有台灣高雄地方法院檢察署刑案資料查註
       紀錄表各1 紙附卷可查，衡諸常情，一般人均應知運輸
       毒品是重罪，其被查獲檢查時，其行為舉止應大多情緒
       緊張、不安、躁慮等情形，然陳碧芬並無此情形更何況
       上開二人均無前科，另被告乙○○亦明知運輸毒品之罪
       責重大，一經返國將面臨刑事追訴，並且其在泰國經商
       亦有十幾年之光景，對於泰國當地人文及生活方式，應
       無不適應之狀況，顯見乙○○返國投案後所供述之情形
       ，堪以採信，足認吳彩蓮、陳碧芬2 人應不知攜帶之物
       夾藏毒品，而是被被告乙○○利用等情屬實。
 （三）依被告乙○○於偵訊中所言，被告乙○○利用吳彩蓮、
       陳碧芬2 人運輸毒品入境，係為供販賣予庚○○之用（
       參見93年度偵字第17720 號偵查卷第85頁），依被告乙○○於警詢中所稱扣案海洛因（約8 塊海洛因磚之重量
       ），購入之成本僅105 萬元（參見93年度偵字第17720
       號偵查卷第8 頁），一塊海洛因磚僅需13萬1250元，而
       依前開海洛因磚每塊以60萬元至83萬元不等之價格售予
       庚○○，從上開價差觀之，被告乙○○每塊海洛因至少
       獲利46萬元8750元，最多可獲利達69萬8750元，被告乙○○有從中賺取差價牟利之意圖及事實，應無疑義。又
       被告乙○○向緬甸籍男子「阿猜」購買毒品時即為販賣
       第一級毒品海洛因予庚○○之意，按販賣毒品罪不以販
       入之後復行販出為構成要件，以營利為目的購入或賣出
       ，有一於此，其犯罪即完成，均不得視為未遂，最高法
       院25年非字第123 號判例可資參照。被告乙○○基於營
       利之意圖向緬甸籍男子「阿猜」向販入海洛因，雖尚未
       售出即為警查獲，仍構成販賣第一級毒品罪。
 （四）綜上所述，被告乙○○有利用吳彩蓮、陳碧芬2 人運輸
       第一級毒品海洛因入境並基於意圖營利而販入第一級毒
       品海洛因之犯行，應堪認定。
五、被告庚○○連續販賣第一級毒品海洛因與被告甲○○販賣第
    一級毒品海洛因部分（犯罪事實欄四、五部分）
 （一）訊據被告庚○○矢口否認有上開販賣第一級毒品海洛因
       犯行，辯稱並無向被告乙○○購買海洛因販售等語。經
       查，關於被告庚○○向被告乙○○購買四次海洛因乙節
       ，業如前述，其中前二次雖未有毒品扣案，然從本院前
       開認定被告乙○○於警詢中所供述第一次至第三次交易
       ，被告乙○○實際購入海洛因磚應為4 塊、8 塊、8 塊
       （詳如理由欄貳、二、（一）、（二）所述），依被告
       乙○○供述售予被告庚○○共計（2 塊、2 塊、2 塊、1
       塊海洛因磚）及委託謝慶河售出之3.67兩海洛因，若被
       告乙○○所言屬實，上開購入及售出海洛因數量兩相扣
       抵後，應相近於被告乙○○所被查獲之海洛因數量。從
       被告甲○○所被查獲海洛因之檢驗報告得知，被告乙○○所出售之海洛因磚1 塊驗後淨重約336 公克（小數點
       以下四捨五入），被告乙○○共計購買20塊海洛因磚減
       去已售予庚○○7 塊海洛因磚及謝慶河3.67兩，被告乙○○應尚持有4230.375公克海洛因，而從93年9 月2 日
       下午下午9 時許，主動帶同查獲人員前往位於高雄市○
       鎮區○○街163 之3 號之住處，扣得以三層塑膠袋包裝
       內之3 盒圓餅型之海洛因磚，經送驗結果確屬第一級毒
       品海洛因，淨重合計1356.4公克，空包裝重428 .07 公
       克，純度62.37%，純質淨重845.99公克，此有法務部調
       查局93年10月8 日調科壹字第000000000 號檢驗報告1
       紙附卷可按（參見93年度偵字第17720 號偵查卷第95頁
       ），另被告乙○○將海洛因毒品分別寄放在王憶源及謝
       慶河處，經警於93年9 月4 日下午9 時40分許，由王憶
       源帶領下前往高雄市○○區○○路28號24樓廁所天花板
       夾層起出以塑膠保鮮盒內所存放海洛因2 包，經送驗結
       果，亦屬第一級毒品海洛因成分，淨重合計2390. 74公
       克，空包裝重18.45 公克，純度77.15%，純質淨重1844.
       46公克，此有法務部調查局93年11月8 日調科壹字第200
       05210 號鑑定通知書1 紙附卷可查（參見台灣台南地方
       法院檢察署93年度偵字第9518號偵查卷第117 頁），又
       於93年9 月4 日下午11時50分許在高雄市○路○○○路
       口，經謝慶河通知巫鴻足交出放在森永綜合桶（乖乖桶
       ）內海洛因磚9 包，經送驗結果，確屬第一級毒品海洛
       因成分，淨重合計333.24公克、空包裝重13.73 公克，
       純度76.01%，純質淨重253.30公克，此有法務部調查局
       93年11月8 日調科壹字第20005211號鑑定通知書1 紙附
       卷可查（參見台灣台南地方法院檢察署93年度偵字第
       9518號偵查卷第119 頁），合計被告乙○○被查獲之海
       洛因毒品數量為被告為4080.38 公克，與被告乙○○於
       警詢中所言購入之海洛因磚扣除售予庚○○及由謝慶河
       售出之海洛因，相距不到半塊海洛因磚之重量，參以被
       告乙○○於購入海洛因後，在台灣分裝藏放時可能造成
       之耗損，被告乙○○所被查獲之海洛因數量與警詢所稱
       購入及售出海洛因數量相扣抵後，應屬相近，被告乙○○警詢所述自應可採。
 （二）另被告庚○○於前二次與被告乙○○之毒品交易，自93
       年5 月底6 月初起至93年6 月底7 月初，即陸續購入海
       洛因磚4 塊，數量龐大並以售出海洛因所得之款項再向
       被告乙○○購入海洛因，另從被告庚○○與丙○○毒品
       交易之價金觀之，原先電話中約定2 塊海洛因磚為180
       萬元，亦即1 塊海洛因90萬元，嗣因丙○○殺價至2 塊
       海洛因磚176 萬元，平均一塊海洛因磚為88萬元，依被
       告庚○○向乙○○購入海洛因之成本為一塊海洛因磚60
       萬元，依上開價差，被告庚○○每塊海洛因磚至少獲利
       28萬元，被告庚○○販賣第一級毒品海洛因有從中賺取
       差價牟利之意圖及事實，要無疑義，被告庚○○向被告
       乙○○購買毒品顯係基於營利為目的購入，復將賣予他
       人。另與被告乙○○第三次毒品交易中，被告庚○○顯
       係先與被告乙○○約定交易地點為高雄市○○○路湯尼
       龍遊藝場，再由被告庚○○聯絡欲購買海洛因毒品之買
       主丙○○約定交易之毒品數量及金額，再由被告甲○○
       將丙○○載至即高雄市○○○路湯尼龍遊藝場，由甲○○將現金176 萬元分2 次交付被告乙○○，另由甲○○
       將毒品海洛因2 塊交付丙○○，同時完成被告乙○○與
       被告庚○○、被告庚○○與丙○○之海洛因之買賣。另
       按販賣毒品罪不以販入之後復行販出為構成要件，但使
       以營利為目的購入或賣出，有一於此，其犯罪即完成，
       均不得視為未遂，最高法院25年非字第123 號判例可資
       參照。被告庚○○第四次與被告乙○○買賣海洛因，既
       基於出售他人以營利而向販入被告乙○○購入海洛因1
       塊，雖尚未售出即為警查獲，仍構成販賣第一級毒品罪
       。被告庚○○上開所辯乃卸責之詞，不足採信。
 （三）另按共同正犯之成立，有以共同犯意而共同實施犯罪構
       成要件之行為者，有以自己犯罪之意思，參與犯罪構成
       要件以外之行為者，有雖以幫助他人犯罪之意思而參與
       犯罪構成要件之行為者，有以自己犯罪之意思，事前同
       謀推由一部分實施犯罪之行為者，均屬之，司法院大法
       官會議釋字第109 號解釋可供參考。蓋共同正犯，係共
       同實施犯罪行為之人，在共同意思範圍內，各自分擔犯
       罪行為之一部，相互利用他人之行為，以達其犯罪之目
       的，其成立不以全體均參與實施犯罪構成要件之行為為
       要件。共同正犯之意思聯絡，不限於事前有所謀議，僅
       於行為當時有共同犯意之聯絡，於行為當時，基於相互
       之認識，不論明示通謀或相互間默示合致，以共同犯罪
       之意思參與，均屬之；而行為分擔，亦不以每一階段皆
       有參與為必要，倘具有相互利用其行為之合同意思所為
       ，仍應負共同正犯之責，蓋共同正犯，於合同意思範圍
       內，組成一共犯團體，團體中任何一人之行為，均為共
       犯團體之行為，他共犯均須負共同責任，初無分別何一
       行為係何一共犯所實施之必要。（最高法院55年度台上
       字第522 號、87年度台非字第35號、85年度台上字第
       4962號、88年度台上字第2230號、第2858號判決、73年
       台上字第1886號判例意旨參照），被告甲○○於本院準
       備程序時對於上開犯罪事實均坦承不諱，並有前揭理由
       欄貳、二、（二）所述之監聽譯文、證人丙○○及共同
       被告乙○○供述，足資佐證被告甲○○前開自白與事實
       相符，且被告甲○○所參與者乃被告庚○○販賣第一級
       毒品海洛因予丙○○中收受價金及交付海洛因之行為，
       另參與被告庚○○基於意圖營利而販入海洛因之收受海
       洛因之行為，均屬於販賣第一級毒品罪之構成要件行為
       ，且被告甲○○亦均明知所交付及收受之物品均為海洛
       因，並與被告庚○○事前有犯意聯絡，事後亦約定報酬
       ，依前開判例意旨，被告甲○○自應與被告庚○○就販
       賣第一級毒品予丙○○及被告庚○○基於意圖營利而販
       入海洛因之行為，成立共同正犯，被告及指定辯護人辯
       稱僅成立幫助犯等語，即非可採。
六、論罪科刑部分
 （一）被告乙○○部分
    1、被告乙○○運輸及販賣第一級毒品海洛因予己○○、庚○○部分
       按毒品之運輸，只要已有毒品之認識，不問出於為自己
       或他人而運送，亦不分由國外輸入國內，或國內輸出國
       外，即在國內二區域間具有輸出或輸入作用之運送者，
       均屬之，此有最高法院67年度臺上字第2500號判例可資
       參照。又海洛因屬於毒品危害防制條例第2 條第2 項第1
       款所列之第一級毒品，且經行政院公告為「甲類第四級
       之管制進出口物品」。核被告自泰國走私、運輸第一級
       毒品入境及販賣第一級毒品海洛因予己○○、庚○○所
       為，係犯毒品危害防制條例第4 條第1 項之運輸、販賣
       第一級毒品罪及懲治走私條例第2 條第1 項之私運管制
       物品進口罪。被告乙○○所犯運輸毒品罪與私運管制物
       品進口罪，係一行為觸犯二罪名，有想像競合關係，應
       從一重之運輸毒品處斷，而運輸毒品與販賣毒品有方法
       結果之牽連關係，應依販賣毒品罪處斷。其持有第一級
       毒品之行為，已為販賣之行為所吸收，不另論罪。
    2、被告乙○○與謝慶河共同販賣第一級毒品海洛因部分
       核被告乙○○所為係犯毒品危害防制條例第4 條第1項之
       販賣第一級毒品罪。被告乙○○與謝慶河財間就上開犯
       行有犯意聯絡及行為分擔，為共同正犯。
    3、被告乙○○利用吳彩蓮、陳碧芬運輸第一級毒品海洛因
       部分
       查海洛因係毒品危害防制條例第2 條第2 項第1款所稱之
       第一級毒品，且屬行政院公告管制物品項目及其數額甲
       項第四款所列之管制進出口物品，不得持有、運輸、販
       賣及私運進口。又所謂販賣毒品者，只要有販入行為即
       已足，並不以實際售出為必要，亦即不以購入後復行賣
       出為必要，如以營利為目的購入或賣出，有一於此，犯
       罪即已完成（司法院第4077號解釋、最高法院25年非字
       第123 號判例參照）。核被告乙○○所為，係犯懲治走
       私條例第2條第1項私運管制物品進口罪、毒品危害防制
       條例第4 條第1項之販賣第一級毒品罪及運輸第一級毒品
       罪。被告乙○○利用不知情之吳彩蓮、陳碧芬以將海洛
       因夾藏在行李箱內青草膏，搭乘飛機由泰國運輸毒品進
       入台灣，為間接正犯。被告乙○○私運管制進口之第一
       級毒品來台，係一行為觸犯私運管制物品進口及運輸第
       一級毒品2 罪名，應從一重之運輸第一級毒品罪；而運
       輸第一級毒品罪與販賣第一級毒品罪有方法結果之牽連
       關係，應依刑法第55條從一重之販賣第一級毒品罪處斷
       （最高法院73年台覆字第17號判例參照）。
    4、被告乙○○先後多次販賣第一級毒品海洛因之犯行，時
       間緊接，所犯又係犯罪構成要件相同之罪名，顯係基於
       概括之犯意反覆為之，應依刑法第56條之規定論以一罪
       ，以毒品危害防制條例第4 條第1 項之連續販賣第一級
       毒品罪處斷，並依連續犯加重之（其法定刑為死刑或無
       期徒刑部分，依刑法第64條第1 項、第65條第1 項規定
       ，不得加重，此部分不予加重）僅就法定刑罰金部分加
       重之；公訴人雖未就被告乙○○販賣海洛因予己○○、
       於93年5 月底6 月初至6 月底7 月底尚有販賣2 次海洛
       因予庚○○及與謝慶河共同販賣海洛因之犯行起訴，惟
       此部分與起訴部分有連續犯為裁判上一罪關係，已如前
       述，檢察官就犯罪事實一部起訴，依刑事訴訟法第267
       條規定，其效力及於全部，法院自屬有權一併審理，附
       此敘明。另被告乙○○本身為小兒麻痺患者，因身體上
       殘缺，其社會競爭力自無法與身體狀況正常之人相比，
       因經濟狀況欠佳而為本案犯行，在得知因其行為致不知
       情之吳彩蓮、陳碧芬為警逮捕，亦主動自泰國返台接受
       法律制裁，對於自己所為之犯行亦均坦白承認，若處以
       法定最輕本刑無期徒刑，仍屬過重，客觀上顯足以引起
       一般之同情，乃依刑法第59條規定酌減其刑。被告上開
       刑之加減應先加後減之。爰審酌被告乙○○販售第一級
       毒品海洛因，戕害他人身心健康，危害社會治安至鉅，
       惟行為後坦承犯行，且素行良好，並無前科紀錄等一切
       情狀，量處如主文所示之刑。而被告乙○○，依其犯罪
       之性質，認有褫奪公權之必要，應併予宣告褫奪公權
 （二）被告庚○○與甲○○部分
       核被告庚○○、甲○○所為，係犯毒品危害防制條例第4
       條第1 項之販賣第一級毒品罪，被告庚○○、甲○○販
       賣前非法持有第一級毒品之行為，已為事後販賣之高度
       行為所吸收，均不另論其非法持有罪。被告庚○○先後4
       次販賣第一級毒品海洛因及被告甲○○先後2 次販賣第
       一級毒品海洛因之犯行，均時間緊接，所犯又均係犯罪
       構成要件相同之罪名，均顯係基於概括之犯意反覆為之
       ，均應依刑法第56條之規定論以一罪，以毒品危害防制
       條例第4 條第1 項之連續販賣第一級毒品罪處斷，並依
       連續犯加重之（其法定刑為死刑或無期徒刑部分，依刑
       法第64條第1 項、第65條第1 項規定，不得加重，此部
       分不予加重，僅就法定刑罰金部分加重之）。被告甲○○就被告庚○○末兩次之販賣第一級毒品之犯行，有犯
       意聯絡及行為分擔，為共同正犯。公訴人雖未就被告庚○○另於93年5 月底至同年7 月初止另有2 次販賣海洛
       因之行為，並於93年8 月17日下午3 時37分許另有向乙○○以基於營利販賣他人之意圖而向被告乙○○購買海
       洛因1 塊之犯行均未起訴，另被告甲○○共同與被告庚○○就93年8 月17日下午3 時37分許，另有向乙○○以
       基於營利販賣他人之意圖而向被告乙○○購買海洛因1
       塊之犯行亦未起訴，惟此部分與上開起訴部分有連續犯
       之裁判上一罪關係，已如前述，檢察官就犯罪事實一部
       起訴，依刑事訴訟法第267 條規定，其效力及於全部，
       法院自屬有權一併審理，附此敘明。末查，被告庚○○
       前於92年間因違反毒品危害防制條例案件，經本院以93
       年度簡字第456 號判處有期徒刑6 月確定，而於93年6
       月15日易科罰金執行完畢；另被告甲○○曾於92年間因
       詐欺罪，經本院以92年度簡字1447號判處有期徒刑3 月
       確定，並於92年11月10日執行完畢等情，有台灣高等法
       院被告全國前案紀錄表各1 份在卷足憑，渠等於5 年內
       再犯有期徒刑以上之本罪，俱為累犯，各應依法就其所
       犯販賣第一級毒品罪嫌部分，遞加重其刑（死刑、無期
       徒刑依法不得加重，僅就法定刑罰金部分加重之）。另
       被告甲○○於本案犯罪之角色分配僅係聽從被告庚○○
       之吩咐而參與犯罪之構成要件行為，被告甲○○於本案
       並非主謀者，所涉情節較輕，犯後對於犯行均供承不諱
       ，其雖為累犯，惟前案係犯幫助詐欺之輕罪，且亦尚未
       獲得任何報酬，僅因友人庚○○之故而涉犯販賣第一級
       毒品，雖法定刑為死刑、無期徒刑之重罪，雖稱以最輕
       之無期徒刑猶嫌過重，本院認其就販賣第一級毒品部分
       ，非無可憫之處，爰依刑法第59條之規定，酌減輕其刑
       ，並依先加後減之例為之。茲審酌被告庚○○為圖私利
       ，竟販賣海洛因危害社會大眾健康生命，且犯後猶飾詞
       卸責，顯未深自反省，態度不佳；另被告甲○○雖參與
       犯罪，但非主導者，且犯後坦白承認，態度良好且尚未
       獲得報酬所得等一切情狀，分別量處如主文所示之刑。
       被告庚○○因係判處無期徒刑，應依刑法第37條第1項規
       定宣告褫奪公權終身；而被告甲○○，依其犯罪之性質
       ，認有褫奪公權之必要，應併予宣告褫奪公權。
 （三）公訴人另認被告乙○○與庚○○係共同基於運輸及販賣
       第一級毒品海洛因之犯意而於93年8 月15日夾帶海洛因
       磚6 塊，並將其中2 塊售予丙○○云云。然被告乙○○
       於本院審理時證述係以每塊海洛因65萬元之代價售予被
       告庚○○，且被告庚○○係單純向伊購買，購入後被告
       庚○○一塊海洛因磚賣多少錢，伊不清楚，伊運多少海
       洛因進來亦與被告庚○○無關等情（參見本院審理卷（
       三）第71頁、第79頁），依上開所述被告乙○○既係自
       己將毒品夾帶入境，且有部分係自己找尋銷售海洛因管
       道，例如前述之謝慶河即為一例，被告庚○○對於被告
       乙○○夾帶多少海洛因數量無法掌握，且被告乙○○並
       非以夾帶海洛因多少塊而向被告庚○○領取報酬，或被
       告庚○○售出海洛因一塊，被告乙○○可取成多少，而
       係以每塊海洛因65萬元直接售予被告庚○○獲取價差之
       利潤，至於被告庚○○購入海洛因後轉賣何人及轉售之
       價格均無與被告乙○○合意，此從證人丙○○於本院審
       理時證述根本未看過被告乙○○，亦不知被告庚○○之
       毒品來源等語（參見本院審理卷（三）第154 頁），及
       前開所述被告庚○○出售毒品予丙○○之過程，亦足認
       被告乙○○並未介入被告庚○○販賣第一級毒品事宜，
       至於被告乙○○於93年8 月20日出境，另於93年8 月31
       日利用不知情之吳彩蓮、陳碧芬運輸第一級毒品部分，
       被告庚○○早於93月8 月17日下午7 時許為警逮捕，亦
       即在被告乙○○出國前即遭逮捕羈押，自無與被告乙○○再共謀於93年8 月20日推由被告乙○○出國並於93年8
       月31日運輸第一級毒品海洛因入境。因此，公訴人認被
       告乙○○與庚○○有共同運輸、販賣第一級毒品海洛因
       顯屬無據。至於公訴人於論罪法條欄僅認被告甲○○係
       犯毒品危害防制條例第4 條第1 項販賣第一級毒品罪，
       惟從起訴事實欄記載「竟由庚○○遂於同年七月中旬，
       在高雄市○○路三信家商對面之７－１１超商交付新台
       幣150 萬元予乙○○，基於共同販賣及運輸毒品之概括
       犯意，並夥同甲○○．．」，依公訴人起訴事實文義觀
       之，公訴人應係認被告甲○○與被告乙○○、庚○○有
       共同運輸、販賣第一級毒品海洛因犯意聯絡及行為分擔
       ，惟被告甲○○僅因被告庚○○之指示而交付現金予被
       告乙○○及將毒品交付丙○○，另亦依被告庚○○之指
       示從被告乙○○所騎乘之機車腳踏處拿取海洛因一包，
       已如前述，被告甲○○僅與被告庚○○接觸，何來與被
       告乙○○有共同運輸、販賣第一級毒品海洛因之犯意聯
       絡及行為分擔？自難認被告甲○○有公訴人所述之犯行
       。此外，復查無其他積極證據足證被告庚○○、甲○○
       有此部分犯行，公訴人所提之證據，既均不能證明庚○○、甲○○有公訴人所指上開罪行，惟此部分，與前揭
       論罪科刑部分，具有牽連犯之裁判上一罪關係，爰不另
       為無罪之諭知。另公訴人將向被告庚○○購買第一級毒
       品海洛因之丙○○，認為與被告乙○○、庚○○、甲○○就毒品危害防制條例第4 條第1 項運輸及販賣第一級
       毒品之犯行，有犯意聯絡及行為分擔，公訴人既認定丙○○係被告庚○○販賣第一級毒品海洛因之買主，又豈
       會購買海洛因者與販賣毒品者，二人就販賣第一級毒品
       有犯意聯絡及行為分擔？另證人丙○○亦證述並不認識
       被告乙○○，無論從卷內證據及法理依據均無法得出公
       訴人上開結論，公訴人認陳和仁與被告乙○○、庚○○
       、甲○○就毒品危害防制條例第4 條第1 項運輸及販賣
       第一級毒品之犯行，有共同正犯關係。容有誤會。
 （四）至於台灣台南地方法院檢察署93年度偵字9518號、93年
       度偵字第10739 號、93年度營偵字第1233號移送併案審
       理中認被告庚○○與被告乙○○及己○○就毒品危害防
       制條例第4 條第1 項運輸及販賣第一級毒品之犯行，有
       犯意聯絡及行為分擔之共同正犯關係，惟被告庚○○起
       訴部分並無涉及運輸第一級毒品部分已如前述，自無與
       併案部分有何連續犯之裁判上一罪關係。另證人己○○
       於本院審理時均供述係向被告乙○○購買海洛因而已，
       且係私下與乙○○聯絡，不讓庚○○知道，交付毒品時
       庚○○並不在場，亦無因被告乙○○交付毒品而給予被
       告庚○○報酬等語（參見本院審理卷（三）第87頁至第
       92頁）。證人己○○於警詢中亦供述僅單純要購買海洛
       因而已，並無與被告乙○○、庚○○共謀走私等語（參
       見台南縣警察局南縣警刑字第0930060488 號刑案偵查卷
       宗第74頁），另被告乙○○亦於本院審理時證述販賣毒
       品予己○○並未支付任何代價予庚○○，之前於警、偵
       訊供述有支付報酬給予庚○○係因誤以為係庚○○被補
       後通風報信，導致其被查獲而挾怨報復所為之陳述等情
       （參見本院審理卷（三）第75頁至76頁），本院認為被
       告乙○○雖於警訊供述有支付5 至10萬元及1 塊海洛因
       磚給庚○○作為報酬，然此部分為被告庚○○所否認，
       且己○○供述與被告乙○○交付毒品地點係在高雄市慈
       香庭素食餐廳及三信家商前，並無在己○○台南縣新營
       市之公司內，是以，被告乙○○稱係在回高雄路上支付
       報酬予被告庚○○即非可信；另被告乙○○於本院審理
       時亦證述夾帶走私之海洛因全售予己○○，並無多買等
       情（參見本院審理卷（三）第75頁），自無多餘之海洛
       因磚1 塊可贈與被告庚○○。且被告乙○○並非以夾帶
       海洛因多少塊而向己○○領取報酬，或己○○售出海洛
       因一塊，被告乙○○可取成多少，而係以每塊海洛因60
       萬元至80萬元直接售予己○○獲取價差之利潤，已如前
       述，至於己○○購入海洛因後轉賣何人及轉售之價格均
       無與乙○○合意，此從證人徐朝陽（即己○○銷售海洛
       因之對象）於法院審理時並未證述被告乙○○有與己○○共同販賣海洛因之行為（參見台灣台南地方法院93年
       度重訴字第8 號審理卷第94頁至第97頁），亦足認被告
       乙○○並未介入己○○販賣第一級毒品事宜，是以，本
       院認為被告庚○○並未與被告乙○○就販賣海洛因予己○○之運輸及販賣第一級毒品犯行有成立共同正犯關係
       ，另己○○與被告乙○○就毒品危害防制條例第4 條第1
       項運輸及販賣第一級毒品之犯行，亦無共同正犯關係，
       此外，復查無其他積極證據足證被告庚○○有此部分犯
       行，公訴人所提之證據，既均不能證明庚○○有公訴人
       所指上開罪行，就此部分自應退回由公訴人另行依法處
       理。
 （五）公訴人另以94年度偵字第23017 號案件認被告庚○○於
       92年7 月間有與吳天霖、陳明得共同運輸第一級毒品海
       洛因之犯行，因認被告庚○○另涉犯毒品危害防制條例
       第4 條第1 項運輸第一級毒品之犯行等語，惟被告庚○○起訴運輸第一級毒品部分既未成立，已如前述，自無
       與併案部分構成有連續犯之裁判上一罪關係，就此部分
       自應退回由公訴人另行依法處理。
七、諭知沒收銷燬及沒收部分
 （一）附表一
       附表一所示之物品乃被告乙○○販賣予己○○之第一級
       毒品海洛因，經送驗結果，確含第一級毒品海洛因成份
       ，合計淨重2918. 17公克，純度61.10%，純質淨重1783
       公克，此有法務部調查局93年5 月12日編號000000000
       號法務部調查局鑑定通知書1 紙附卷可憑（參見台灣台
       南地方法院檢察署93年度營偵字第408 號偵查卷第43頁
       ），應依毒品危害防制條例第18條第1 項前段規定沒收
       銷燬之。至於毒品之外包裝有防止毒品裸露、逸出及潮
       濕之功用，並便於攜帶及運輸，供販賣、運輸毒品所用
       之物，本件扣案毒品之外包裝，依最高法院93年度台上
       字第4034號判決及台灣高等法院高雄分院93年度上重更
       （一）字第15號判決見解，該外包裝與海洛因毒品二者
       應可分離，惟本件扣案毒品之外包裝係己○○所有，有
       扣押物品筆錄表在卷可憑（參見台南縣警察局南縣警刑
       字第0930007 036 號刑案偵查卷宗第55頁、56頁），並
       非被告乙○○所有，按毒品危害防制條例第19條第1 項
       之規定，犯該條例第4 條至第9 條、第12條、第13條或
       第14條第1 項、第2 項之罪者，其供犯罪所用或因犯罪
       所得之財物，固採義務沒收主義，但其並無「不問屬於
       犯人與否，沒收之」之特別規定，仍以沒收物屬於犯人
       所有者為限，始得依該規定予以沒收，該外包裝既不屬
       於被告乙○○所有，故本院就該空包裝部分自不得加以
       沒收。
 （二）附表二
       附表二所示之物品乃被告乙○○販賣予庚○○之第一級
       毒品海洛因，復由庚○○轉售予丙○○，經送驗結果，
       確含第一級毒品海洛因成份，驗後合計淨重672.81公克                    │
       ，純度68.96%，純質淨重463.97公克，此有93年9 月24
       日法務部調查局調科壹字第220018016 號鑑驗通知書1
       紙在卷可查（參見台灣高雄地方法院檢察署93年度偵字
       16480 號偵查卷第76頁），應依毒品危害防制條例第18
       條第1 項前段規定沒收銷燬之。至於毒品之外包裝有防
       止毒品裸露、逸出及潮濕之功用，並便於攜帶及運輸，
       供販賣、運輸毒品所用之物，本件扣案毒品之外包裝，
       依最高法院93年度台上字第403 4 號判決及台灣高等法
       院高雄分院93年度上重更（一）字第15號判決見解，該
       外包裝與海洛因毒品二者應可分離，惟本件扣案毒品之
       外包裝及另扣案之塑膠袋1 個及乖乖餅乾1 包，均係供
       夾藏包裝毒品掩飾以利被告乙○○、庚○○販賣之用，
       惟經毒品一同交付移轉予丙○○，應已屬丙○○所有，
       按毒品危害防制條例第19條第1 項之規定，犯該條例第4
       條至第9 條、第12條、第13條或第14條第1 項、第2 項
       之罪者，其供犯罪所用或因犯罪所得之財物，固採義務
       沒收主義，但其並無「不問屬於犯人與否，沒收之」之
       特別規定，仍以沒收物屬於犯人所有者為限，始得依該
       規定予以沒收，該外包裝、塑膠袋1 個及乖乖餅乾1 包
       ，既不屬於被告乙○○、庚○○、甲○○所有，故本院
       就該空包裝、塑膠袋1 個及乖乖餅乾1 包，部分自不得
       加以沒收。
 （三）附表三
       附表三編號1所示之物品乃被告乙○○販賣予庚○○之第
       一級毒品海洛因，經送驗結果，確含第一級毒品海洛因
       成份，驗後合計淨重336.30公克，純度67.09&，純質淨
       重225.62公克，此有93年9 月24日法務部調查局調科壹
       字第220018 009號鑑驗通知書在卷可參（參見台灣高雄
       地方法院檢察署93年度偵字第16480 號偵查卷第75頁）
       ，應依毒品危害防制條例第18條第1 項前段規定沒收銷
       燬之。至於毒品之外包裝有防止毒品裸露、逸出及潮濕
       之功用，並便於攜帶及運輸，供販賣、運輸毒品所用之
       物，本件扣案毒品之外包裝，依最高法院93年度台上字
       第4034號判決及台灣高等法院高雄分院93年度上重更（
       一）字第15號判決見解，該外包裝與海洛因毒品二者應
       可分離，惟本件扣案毒品之外包裝及附表三編號2 扣案
       之塑膠袋1 個，均係供夾藏包裝毒品掩飾以利被告乙○○販賣之用，惟經毒品一同交付移轉予庚○○，應已屬
       庚○○所有，依毒品危害防制條例第19條第1 項之規定
       ，犯該條例第4 條至第9 條、第12條、第13條或第14條
       第1項 、第2 項之罪者，其供犯罪所用或因犯罪所得之
       財物，採義務沒收主義，故就該塑膠袋及毒品空包裝部
       分（空包裝袋重138.08公克）既屬於被告庚○○所有，
       自應諭知沒收（被告甲○○基於共犯責任理論亦應一併
       宣告沒收）。編號3 所示之諾基亞牌銀色行動電話1 具
       （使用0000000000號門號，序號為0000000000000000號
       ），係被告甲○○所有（參見高雄縣政府警察局鳳山分
       局93年8 月17日鳳警刑移字第1911號偵查卷第14頁），
       且供與被告庚○○聯絡買賣毒品之用，應依毒品危害防
       制條例第19條第1 項之規定沒收之（被告庚○○基於共
       犯責任理論亦應一併宣告沒收；至於SIM 卡部分係屬電
       信公司所有，自不得一併沒收），另尚有扣案諾基亞牌
       紅色行動電話1 具，但從監聽譯文並無證明該支行動電
       話有用以通聯交代販毒事宜，故依法自不得加以沒收。
 （四）附表四
       編號1 、2 所示之諾基亞牌行動電話各1 具（分別使用
       門號0000000000號藍色行動電話及門號0000000000號綠
       色行動電話），係被告庚○○所有（參見高雄縣政府警
       察局鳳山分局93年8 月17日鳳警刑移字第1911號偵查卷
       第4 頁），且供與被告庚○○聯絡買賣毒品之用，應依
       毒品危害防制條例第19條第1 項之規定沒收之（被告甲○○基於共犯責任理論亦應一併宣告沒收；至於SIM 卡
       部分係屬電信公司所有，自不得一併沒收），另尚有扣
       案其他行動電話4 具，但從監聽譯文並無證明其餘行動
       電話有用以通聯交代販毒事宜，故依法自不得加以沒收
       。另被告甲○○所駕駛之V2─0936號自小客車，並非被
       告甲○○所有，有車籍資料一紙在卷可憑，自不得宣告
       沒收。
 （五）附表五
       附表五編號1 所示之物品乃被告乙○○利用不知情之吳
       彩蓮、陳碧芬運輸第一級毒品海洛因，查扣後經送驗結
       果，確含第一級毒品海洛因含第一級毒品海洛因成份，
       合計淨重2753.30 公克，純度67.05% ，純質淨重1846.
       09公克，此有93年10月8 日編號0000000000號法務部調
       查局鑑定通知書1 紙在卷足憑（參見93年度偵字第17548
       號偵查卷第30頁），應依毒品危害防制條例第18條第1
       項前段規定沒收銷燬之。至於毒品之外包裝有防止毒品
       裸露、逸出及潮濕之功用，並便於攜帶及運輸，供販賣
       、運輸毒品所用之物，本件扣案毒品之外包裝，依最高
       法院93年度台上字第4034號判決及台灣高等法院高雄分
       院93年度上重更（一）字第15號判決見解，該外包裝與
       海洛因毒品二者應可分離，本件扣案毒品之外包裝係被
       告乙○○所有託由不知情之吳彩蓮、陳碧芬運送而已，
       業據陳碧芬於警詢時供述甚明（參見海岸巡防署高雄市
       機動查緝隊93年9 月1 日高市機字第0930016483號偵查
       卷第11頁），依毒品危害防制條例第19條第1 項之規定
       ，犯該條例第4 條至第9 條、第12條、第13條或第14條
       第1 項、第2 項之罪者，其供犯罪所用或因犯罪所得之
       財物，採義務沒收主義，故就該空包裝部分（空包裝重
       78.68 公克）既屬於被告乙○○所有，自應依毒品危害
       防制條例第19條第1 項規定諭知沒收。另扣案編號2 所
       示之泰國青草膏115 盒係被告乙○○所有，藉以夾藏或
       掩飾海洛因供其運輸入境之物，應依毒品危害防制條例
       第19條第1 項規定沒收之。至於扣案行李箱係被告乙○○贈送陳碧芬之物，業據陳碧芬於警詢時供述在卷（參
       見海岸巡防署高雄市機動查緝隊93年9 月1 日高市機字
       第0930016483號偵查卷第11 頁）， 已非屬於被告乙○○所有，依法自不得宣告沒收。另其餘扣案項鍊、手鏈
       等物與本件犯罪無涉，自無庸宣告沒收。
 （六）附表六
       附表六編號1 所示之物品乃被告乙○○運輸第一級毒品
       海洛因入境後，藏放在家中為警查獲之物品，經送驗結
       果，確含第一級毒品海洛因含第一級毒品海洛因成份，
       合計淨重1356.40 公克，純度62.37%，純質淨重845.99
       公克，此有93年10月8 日編號000000000 號法務部調查
       局鑑定通知書1 紙在卷足憑（參見93年度偵字第17720
       號偵查卷第95頁），應依毒品危害防制條例第18條第1項
       前段規定沒收銷燬之。至於毒品之外包裝有防止毒品裸
       露、逸出及潮濕之功用，並便於攜帶及運輸，供販賣、
       運輸毒品所用之物，本件扣案毒品之外包裝，依最高法
       院93年度台上字第4034號判決及台灣高等法院高雄分院
       93年度上重更（一）字第15號判決見解，該外包裝與海
       洛因毒品二者應可分離，本件扣案毒品之外包裝係被告
       乙○○所有，依毒品危害防制條例第19條第1 項之規定
       ，犯該條例第4 條至第9 條、第12條、第13條或第14 條
       第1 項、第2 項之罪者，其供犯罪所用或因犯罪所得之
       財物，採義務沒收主義，故就該空包裝部分（空包裝重
       428.07公克）既屬於被告乙○○所有，自應依毒品危害
       防制條例第19條第1 項規定諭知沒收。至於編號2 所示
       之塑膠袋3 個為被告乙○○運輸第一級毒品之包裝，且
       經本院依職權將上開塑膠袋送驗其中2 個殘留有海洛因
       陽性反應，上開殘留之海洛因成分與塑膠袋本身，依一
       般經驗判斷，二者應可分離（參見最高法院93年度台上
       字第4034號判決及台灣高等法院高雄分院93年度上重更
       （一）字第15號判決見解），故就上開塑膠袋上所殘留
       微量海洛因成分，應依毒品危害防制條例第18條第1項
       前段規定，諭知沒收銷燬之。至於編號2 所示之物品，
       應依毒品危害防制條例第19條第1 項規定，宣告沒收之
       。
 （七）附表七
       附表七所示之物品乃被告乙○○運輸第一級毒品海洛因
       入境後，將毒品藏放在王憶源處為警查獲之物品，經送
       驗結果，確含第一級毒品海洛因成份，合計淨重2390.
       74公克，純度77.15%，純質淨重1844.46 公克，此有93
       年11月8 日編號000000000 號法務部調查局鑑定通知書
       1 紙在卷足憑（參見台灣台南地方法院檢察署93 年 度
       偵字第9518號偵查卷第117 頁），應依毒品危害防制條
       例第18條第1 項前段規定沒收銷燬之。至於毒品之外包
       裝有防止毒品裸露、逸出及潮濕之功用，並便於攜帶及
       運輸，供販賣、運輸毒品所用之物，本件扣案毒品之外
       包裝，依最高法院93年度台上字第4034號判決及台灣高
       等法院高雄分院93年度上重更（一）字第15號判決見解
       ，該外包裝與海洛因毒品二者應可分離，本件扣案毒品
       之外包裝係被告乙○○所有，依毒品危害防制條例第19
       條第1 項之規定，犯該條例第4 條至第9 條、第12 條
       、第13條或第14條第1 項、第2 項之罪者，其供犯罪所
       用或因犯罪所得之財物，採義務沒收主義，故就該空包
       裝部分（18.45 公克）既屬於被告乙○○所有，自應依
       毒品危害防制條例第19條第1 項規定諭知沒收。至於原
       本夾藏海洛因之青草膏業據王憶源丟棄滅失（參見台南
       縣警察局南縣警刑字第0930060487號刑案偵查卷宗第107
       頁），自無庸再宣告沒收。
 （八）附表八
       附表八所示之物品乃被告乙○○運輸第一級毒品海洛因
       入境後，將毒品藏放在謝慶河為警查獲之物品，經送驗
       結果，確含第一級毒品海洛因成份，淨重合計333.24公
       克，純度76.01%，純質淨重253.30公克，此有93年11月
       8 日編號000000000 號法務部調查局鑑定通知書1 紙在
       卷足憑（參見台灣台南地方法院檢察署93年度偵字第
       9518號偵查卷第119 頁），應依毒品危害防制條例第18
       條第1 項前段規定沒收銷燬之。至於毒品之外包裝有防
       止毒品裸露、逸出及潮濕之功用，並便於攜帶及運輸，
       供販賣、運輸毒品所用之物，本件扣案毒品之外包裝，
       依最高法院93年度台上字第4034號判決及台灣高等法院
       高雄分院93年度上重更（一）字第15號判決見解，該外
       包裝與海洛因毒品二者應可分離，本件扣案毒品之外包
       裝（空包裝重13.73 公克）係被告乙○○所有，依毒品
       危害防制條例第19條第1 項之規定，犯該條例第4 條至
       第9 條、第12條、第13條或第14 條 第1 項、第2 項之
       罪者，其供犯罪所用或因犯罪所得之財物，採義務沒收
       主義，故就該空包裝部分既屬於被告乙○○所有，自應
       依毒品危害防制條例第19條第1 項規定諭知沒收。
 （九）另被告乙○○與謝慶河共同販賣第一級毒品，在謝慶河
       住處查獲謝慶河所有朋分利潤之計算紙一張（參見台南
       縣警察局南縣警刑字第0930060487號刑案偵查卷宗第15
       4 頁），係屬於謝慶河所有，基於共犯責任理論亦應一
       併依毒品危害防制條例條例第19條第1 項之規定沒收之
       。至於被告乙○○販賣己○○第一級海洛因所得財物為
       760 萬元（三次依序為120 萬元、480 萬元、160 萬元
       《原價金為500 萬元僅支付160 萬元》，又被告乙○○
       販賣第一級毒品海洛因予庚○○所得財物為406 萬元（
       依序為120 萬元、120 萬元、166 萬元），故就前開
       1166萬元，應依毒品危害防制條例第19條第1 項之規定
       沒收之，一部不能沒收時，因係現款，故應以被告乙○○之財產抵償之。另被告乙○○與謝慶河共同販賣海洛
       因所得之財物19萬元，亦應依同條例第19條第1 項之規
       定連帶沒收，如一部不能沒收時，因係現款，故應以其
       等財產抵償之。至於被告庚○○販賣第一級毒品海洛因
       至少前2 次獲得240 萬元（依序為120 萬元、120 萬元
       ），故就240 萬元，應依毒品危害防制條例第19條第1項
       之規定沒收之，一部不能沒收時，因係現款，故應以被
       告庚○○之財產抵償之。另被告庚○○與甲○○共同販
       賣海洛因所得之財物176 萬元，亦應依同條例第19條第1
       項之規定連帶沒收，如一部不能沒收時，因係現款，故
       應以其等財產抵償之。
據上論結，應依刑事訴訟法第299 條第1項前段，毒品危害防制
條例第4 條第1 項、第18條第1 項前段、第19條第1項，懲治走
私條例第2 條第1 項、第11條，刑法第11條前段、第28條、第
56條、第55條、第59條、第47條、第37條第2 項，判決如主文
。
本案經檢察官戊○○到庭執行職務。
中　　華　　民　　國 　94　　年　　10　　月　　11　　日
                    鳳山刑事第二庭審判長法  官  邱明弘
                                        法  官  譚德周
                                        法  官  廖建瑜
以上正本證明與原本無異。
如不服本判決，應於收受送達後10日內向本院提出上訴書狀。
中　　華　　民　　國　　94　　年　　10　　月　　11　　日
　　　　　　　　　　　　　　　　　　    書記官  張家榮
毒品危害防制條例第4條
製造、運輸、販賣第一級毒品者，處死刑或無期徒刑；處無期徒
刑者，得併科新臺幣 1 千萬元以下罰金。
製造、運輸、販賣第二級毒品者，處無期徒刑或 7 年以上有期徒
刑，得併科新臺幣 7 百萬元以下罰金。
製造、運輸、販賣第三級毒品者，處 5 年以上有期徒刑，得併科
新臺幣 5 百萬元以下罰金。
製造、運輸、販賣第四級毒品者，處 3 年以上 10 年以下有期徒
刑，得併科新臺幣 3 百萬元以下罰金。
製造、運輸、販賣專供製造或施用毒品之器具者，處 1 年以上 7
年以下有期徒刑，得併科新臺幣 1 百萬元以下罰金。
前五項之未遂犯罰之。
中華民國刑法第18條
(未成年人、滿八十歲人之責任能力)
未滿十四歲人之行為，不罰。
十四歲以上未滿十八歲人之行為，得減輕其刑。
滿八十歲人之行為，得減輕其刑。
中華民國刑法第19條
(責任能力 (二) －精神狀態)
心神喪失人之行為，不罰。
精神耗弱人之行為，得減輕其刑。
懲治走私條例第2條
私運管制物品進口、出口逾公告數額者，處 7 年以下有期徒刑，
得併科新臺幣 3 百萬元以下罰金。
以犯前項之罪為常業者，處 3 年以上 10 年以下有期徒刑，得併
科新臺幣 5 百萬元以下罰金。
第 1 項之未遂犯罰之。
第 1 項所稱管制物品及其數額，由行政院公告之。
懲治走私條例第11條
走私行為之處罰，海關緝私條例及本條例無規定者，適用刑法或
其他有關法律。
附表一
┌──┬──────┬───┬─────────────────────┐
│編號│ 物    品   │單  位│鑑        驗         結         果        │
├──┼──────┼───┼─────────────────────┤
│一  │白色粉末圓塊│伍包  │含第一級毒品海洛因成份，合計淨重2918. 17公│
├──┼──────┼───┤克，純度61.10%，純質淨重1783公克（參見93年│
│    │白粉( 內含  │壹大包│5 月12日編號000000000 號法務部調查局鑑定通│
│二  │12小包）    │      │知書，台灣台南地方法院檢察署93年度營偵字第│
│    │            │      │408 號偵查卷第43頁）                      │
└──┴──────┴───┴─────────────────────┘
附表二
┌──┬──────┬───┬─────────────────────┐
│編號│ 物    品   │單  位│鑑        驗         結         果        │
├──┼──────┼───┼─────────────────────┤
│一  │海洛因      │壹盒  │驗後合計淨重672.81公克，純度68.96%，純質淨│
│    │            │      │ 重463.97公克（參見93年9 月24日法務部調查 │
│    │            │      │局調科壹字第220018016 號鑑驗通知書，台灣高│
│    │            │      │雄地方法院檢察署93年度偵字第16480號偵查卷 │
│    │            │      │第76頁）                                  │
└──┴──────┴───┴─────────────────────┘
附表三
┌──┬──────┬───┬─────────────────────┐
│編號│ 物    品   │單  位│   備                       註            │
├──┼──────┼───┼─────────────────────┤
│一  │海洛因      │壹盒  │驗後淨重336.30公克，純度67.09%，純質淨重22│
│    │            │      │5.62公克，空包裝重138.08公克（參見93年9 月│
│    │            │      │24 日 法務部調查局調科壹字第000000000 號鑑│
│    │            │      │驗通知書，台灣高雄地方法院檢察署93年度偵字│
│    │            │      │第16480 號偵查卷第75頁）                  │
│    │            │      │                                          │
├──┼──────┼───┼─────────────────────┤
│二  │塑膠袋      │壹只  │                                          │
├──┼──────┼───┼─────────────────────┤
│    │諾基亞牌行  │      │使用0000000000號門號，序號為              │
│三  │動電話銀色  │壹具  │000000000000000號                         │
│    │            │      │                                          │
└──┴──────┴───┴─────────────────────┘
附表四
┌──┬──────┬───┬─────────────────────┐
│編號│  物   品   │單  位│    備           註                       │
├──┼──────┼───┼─────────────────────┤
│ 一 │諾基亞牌行動│壹具  │使用0000000000門號，序號為000000000000000 │
│    │電話藍色    │      │                                          │
├──┼──────┼───┼─────────────────────┤
│ 二 │諾基亞牌行動│壹具  │使用0000000000門號，序號為000000000000000 │
│    │電話綠色    │      │                                          │
└──┴──────┴───┴─────────────────────┘
附表五
┌──┬──────┬───┬─────────────────────┐
│編號│ 物    品   │單  位│鑑        驗         結         果        │
├──┼──────┼───┼─────────────────────┤
│一  │白色圓柱型塊│88塊  │含第一級毒品海洛因成份，合計淨重2753.30公 │
│    │磚          │      │克，純度67.05%，空包裝重78.68 公克，純質淨│
│    │            │      │重1846.09 公克（參見93年10月8 日編號220018│
│    │            │      │111 號法務部調查局鑑定通知書，93年度偵字第│
│    │            │      │17548 號偵查卷第30頁）                    │
│    │            │      │                                          │
├──┼──────┼───┼─────────────────────┤
│    │            │      │                                          │
│二  │ 泰國青草膏 │115盒 │                                          │
│    │            │      │                                          │
└──┴──────┴───┴─────────────────────┘
附表六
┌──┬──────┬───┬─────────────────────┐
│編號│ 物    品   │單  位│鑑        驗         結         果        │
├──┼──────┼───┼─────────────────────┤
│一  │白色圓柱型塊│3盒   │含第一級毒品海洛因成份，合計淨重1356.40公 │
│    │磚          │      │克，純度62.37%，純質淨重845.99公克，空包裝│
│    │            │      │重428.07公克（參見93年10月8 日編號0000000 │
│    │            │      │23號法務部調查局鑑定通知書，93年度偵字第  │
│    │            │      │17720 號偵查卷第95頁）                    │
│    │            │      │                                          │
├──┼──────┼───┼─────────────────────┤
│    │            │      │送驗結果2 個塑膠袋殘留海洛因成分陽性反應，│
│二  │塑膠袋      │3個   │1 個呈陰性反應，有高雄醫學大學附設中和紀念│
│    │            │      │醫院94年7 月5 日編號9406─1034號、1035、  │
│    │            │      │1036號檢驗報告（參見本院審理卷（三）第40頁│
│    │            │      │至第42頁）                                │
└──┴──────┴───┴─────────────────────┘
附表七
┌──┬──────┬───┬─────────────────────┐
│編號│ 物    品   │單  位│鑑        驗         結         果        │
├──┼──────┼───┼─────────────────────┤
│一  │海洛因      │2包   │驗後合計淨重2390.74 公克，純度77.15%，純質│
│    │            │      │淨重1844.46 公克，空包裝重18.45 公克，（參│
│    │            │      │見93 年11 月8 日法務部調查局調科壹字第2000│
│    │            │      │05210 號鑑定通知書，台灣台南地方法院檢察署│
│    │            │      │93年度偵字第9518號偵查卷第117 頁）        │
│    │            │      │                                          │
└──┴──────┴───┴─────────────────────┘
附表八
┌──┬──────┬───┬─────────────────────┐
│編號│ 物    品   │單  位│鑑        驗         結         果        │
├──┼──────┼───┼─────────────────────┤
│一  │海洛因      │9包   │驗後合計淨重333.24 公克，純度76.01%，純質 │
│    │            │      │淨重253.30公克，空包裝重13.73公克（參見93 │
│    │            │      │年11 月8日法務部調查局調科壹字第000000000 │
│    │            │      │號鑑定通知書，台灣台南地方法院檢察署93年度│
│    │            │      │偵字第9518號偵查卷第119 頁）              │
│    │            │      │                                          │
│    │            │      │                                          │
│    │            │      │                                          │
└──┴──────┴───┴─────────────────────┘